【裁判字號】    98,民專訴,73
【裁判日期】    981207
【裁判案由】    侵害專利權有關財產權爭議
【裁判全文】
智慧財產法院民事判決
                                    98年度民專訴字第73號
原      告  臺灣絕世好波有限公司
法定代理人  甲○○
原      告  美商布萊吉爾國際公司(Bragel International.
                    Inc)
法定代理人  乙○○（David.
共      同
訴訟代理人  鄭穎律師
            黃雅俞律師
複代理人    李大偉律師
被      告  曉楓采實業有限公司
法定代理人  丙○○（原名奚秀秀.
被      告  捷司特國際股份有限公司
法定代理人  丁○○
共      同
訴訟代理人  俞大衛律師
上列當事人間侵害專利權有關財產權爭議事件，本院於民國98年
11月16日言詞辯論終結，判決如下：
    主  文
原告之訴及假執行之聲請均駁回。
訴訟費用由原告負擔。
    事實及理由
一、程序事項
  (一)原告聲明之變動：
    1.按訴狀送達後，原告不得將原訴變更或追加他訴，但經被
      告同意者，或請求之基礎事實同一，或擴張或減縮應受判
      決事項之聲明，或不甚礙被告之防禦及訴訟之終結者，不
      在此限，民事訴訟法第255 條第1 項第1 款、第2 款、第
      3 款、第7 款分別定有明文。又民事訴訟法第255 條第1
      項第2 款所稱之「請求之基礎事實同一」者，係指變更或
      追加之訴與原訴之主要爭點有其共同性，各請求利益之主
      張在社會生活上可認為同一或關連，而就原請求之訴訟及
      證據資料，於審理繼續進行中，在相當程度範圍內具有同
      一性或一體性得期待於後請求之審理予以利用，俾先後兩
      請求在同一程序得加以解決，避免重複審理，進而為統一
      解決紛爭者，且無害於他造當事人程序權之保障或造成突
      襲性裁判，俾符訴訟經濟，以擴大訴訟制度解決紛爭之功
      能，避免當事人就同一訴訟資料另行起訴，浪費當事人及
      法院之勞力、時間、費用。此所謂請求之基礎事實，非僅
      指同法第244 條第1 項第2 款之原因事實，亦包括為判決
      基礎之相關事實，惟並不涵蓋所有社會生活上之客觀紛爭
      事實（最高法院97年度臺抗字第764 號、98年度臺抗字第
      534 號民事裁定參照）。
    2.查原告臺灣絕世好波有限公司（下稱絕世好波公司）於98
      年2 月10日提起本件訴訟，原起訴請求聲明第1 項為「被
      告應給付原告絕世好波公司新臺幣（下同）500,000 元，
      及自起訴狀繕本送達翌日至清償日止，按年息5%計算之利
      息。被告不得製造、販賣、使用侵害中華民國第592044號
      新型專利之物品及應停止自行或委請他人設計、製造、販
      賣、使用、陳列如『SHOW BRA』、『UP UP 透氣隱形內衣
      組』、『FASHION BRA 』及『UP！UP！BRA 』隱形胸罩形
      式等商品。被告不得以刊登廣告、散佈產品型錄、舉辦產
      品展示會、說明會或其他任何方式，推廣促銷侵害中華民
      國第592044號新型專利之物品及如『SHOW BRA」、『UP U
      P 透氣隱形內衣組』、『FASHION BRA 』及『UP！UP！BR
      A 』隱形胸罩形式等商品，其已製造之上述編號商品應予
      銷毀。」（見本院卷第1 冊第5 頁）。
    3.原告第1 次調整：
      (1)被告於收受起訴狀繕本後，於同年4 月17日提出答辯狀
        ，抗辯原告絕世好波公司就第592044號新型專利（下稱
        系爭專利1 ）雖經專利權人美商布萊吉爾國際公司（下
        稱布萊吉爾公司）授權，但未為授權登記等語（見本院
        卷第1 冊第90至91頁），原告即於同年6 月9 日當庭及
        同年7 月1 日具狀請求追加布萊吉爾公司為原告，復於
        訴之聲明第1 項追加請求被告負連帶給付責任及「中華
        民國第575407號發明專利」（下稱系爭專利2 ）部分（
        見本院卷第117 、130 至131 頁），惟被告表示不同意
        （本院卷第1 冊第117 、172 頁）。
      (2)然因原告絕世好波公司原起訴主張被告侵害系爭二專利
        ，而原告布萊吉爾公司為系爭二專利之專利權人（見本
        院卷第1 冊第14至22頁之專利公報），並授權原告絕世
        好波公司全權處理有關NuBra 絕世好波系列商品於臺灣
        地區之相關民事、刑事訴訟及其他程序（見本院卷第1
        冊第38頁之授權書），依原告絕世好波公司所述之事實
        ，Nu Bra絕世好波系列商品與系爭二專利有關，則原告
        絕世好波公司與布萊吉爾公司在社會生活上可認為關連
        。且本案係於同年8 月10日始為第一次言詞辯論，被告
        於該次言詞辯論期日復自陳原告當庭所提之胸罩產品實
        物（下稱系爭產品）關於罩杯內緣結構均屬相同等語（
        見本院卷第1 冊第174 頁），是以就系爭產品是否侵害
        系爭二專利之主要爭點有其共同性，則就原告絕世好波
        公司原請求之訴訟及證據資料，於審理繼續進行中，在
        相當程度範圍內具有同一性或一體性得期待於後請求之
        審理予以利用。因此，原告絕世好波公司於本件訴訟進
        行未久，即追加布萊吉爾公司為原告，並追加系爭專利
        2 之相關請求，尚無害於被告程序權之保障或造成突襲
        性裁判，故基於訴訟經濟及避免裁判歧異之考量，應認
        原告係本於同一之基礎事實為請求，且不甚礙被告之防
        禦及訴訟之終結，依首揭規定，自應予准許。
    3.原告第2 次調整：
      (1)原告於98年8 月10日原具狀擬由原告絕世好波公司為先
        位請求，由原告布萊吉爾公司為備位請求（見本院卷第
        1 冊第177 至180 頁），嗣當庭減縮第1 項聲明之利息
        起算日，並將原第1 項聲明，改列為3 項，及將假執行
        之聲明改列為第4 項聲明如下（見本院卷第1 冊第172
        至173 頁）：
        被告應連帶給付原告500,000 元，及自民事爭點整理
          狀繕本送達翌日（即同年6 月26日）起計算之利息。
        被告不得製造、販賣、使用侵害中華民國第592044號
          新型專利與第575407號發明專利之物品，及應停止自
          行或委託他人設計、製造、販賣、使用、陳列如「SH
          OW BRA」、「UPUP透氣隱形內衣組」、「FASHION BR
          A 」及「UP!UP!BRA 」隱形胸罩形式等商品。
        被告不得以刊登廣告、散布產品型錄、舉辦產品展示
          會、說明會或其他任何方式、推廣促銷侵害中華民國
          第59 2044 號新型專利與第575407號發明專利之物品
          ，及如「SHOW BRA」、「UP UP 透氣隱形內衣組」、
          「FASHION BRA 」及「UP!UP!BRA 」隱形胸罩形式等
          商品，其已製造之上述編號商品應予銷燬。
        第1 項聲明，願以現金或同面額銀行無記名可轉讓定
          存單供擔保，請准宣告假執行。
      (2)此經被告同意（見本院卷第1 冊第173 頁），依首揭規
        定，自應允許。
    4.原告第3 次調整：
      (1)原告於98年8 月10日言詞辯論期日提出「SHOW BRA」、
        「UP UP 透氣隱形內衣組」、「FASHION BRA 」、「UP
        !UP! BRA」及「INVISIBLE BRA 」胸罩之產品實物（置
        於外放證物箱。其中「INVISIBLE BRA 」產品業於同年
        10月19日當庭發還原告，見本院卷第2 冊第156 至157
        頁），經被告確認後於同年月14日具狀表示均為被告進
        口，惟其中「INVISIBLE BRA 」產品應非原告所指控侵
        權之物品等語（見本院卷第1 冊第203 至204 頁）。經
        本院於同年9 月14日當庭命原告陳述意見，原告主張「
        INVISIBLE BRA 」產品亦侵害系爭二專利等語，被告當
        庭抗辯該項產品因有肩帶，而未侵害專利等語（見本院
        卷第1 冊第259 頁），復於同年9 月28日當庭就「INVI
        SIBLE BRA 」產品提出抗辯（見本院卷第2 冊第36、10
        6 至108 頁）。原告於同年月15日再次主張「INVISIBL
        E BRA 」產品侵害系爭專利，並表明已送鑑定單位進行
        鑑定等語（見本院卷第2 冊第138 頁）。被告亦於同日
        提出答辯六狀再就「INVISIBLE BRA 」產品提出抗辯（
        見本院卷第2 冊第145 至147 頁）。
      (2)原告即於98年10月19日當庭擴張聲明第2 項及第3 項如
        下（見本院卷第2 冊第153 至154 頁）：
        第2 項聲明：被告不得製造、販賣、使用侵害中華民
          國第592044號新型專利與第575407號發明專利之物品
          ，及應停止自行或委託他人設計、製造、販賣、使用
          、陳列如「SHOW BRA」、「UP UP 透氣隱形內衣組」
          、「FASHION BRA 」、「UP!UP!BRA 」及「INVISIBL
          E BRA 」隱形胸罩等商品。
        第3 項聲明：被告不得以刊登廣告、散布產品型錄、
          舉辦產品展示會、說明會或其他任何方式、推廣促銷
          侵害中華民國第592044號新型專利與第575407號發明
          專利之物品，及如「SHOW BRA」、「UP UP 透氣隱形
          內衣組」、「FASHION BRA 」、「UP!UP!BRA 」及「
          INVISIBLE BRA 」隱形胸罩等商品，其已製造之上述
          編號商品應予銷燬。
      (3)雖被告對此表示不同意（見本院卷第2 冊第154 頁），
        然就「INVISIBLE BRA 」產品，兩造先前已為程序及實
        體上之攻擊防禦，則原告此部分擴張訴之聲明，不甚礙
        被告之防禦及訴訟之終結者，依首揭規定，自應允許。
  (二)失權效果：
    1.按（第1 項）攻擊或防禦方法，除別有規定外，應依訴訟
      進行之程度，於言詞辯論終結前適當時期提出之，（第2
      項）當事人意圖延滯訴訟，或因重大過失，逾時始行提出
      攻擊或防禦方法，有礙訴訟之終結者，法院得駁回之。攻
      擊或防禦方法之意旨不明瞭，經命其敘明而不為必要之敘
      明者，亦同，民事訴訟法第196 條定有明文。
    2.原告於98年10月15日首次於書狀中主張「SHOW BRA」矽膠
      隱形內衣產品侵害系爭專利2 ，並表明已送鑑定單位進行
      鑑定等語（見本院卷第2 冊第138 頁）；並於同年月19日
      當庭提出「SHOW BRA」矽膠隱形內衣產品實物，主張先前
      聲明中「SHOW BRA」並未區分為矽膠產品或非矽膠產品云
      云（見本院卷第2 冊第154 頁），惟被告表示不同意（見
      本院卷第2 冊第154 至155 頁）。
    3.經核原告於98年2 月10日提起本件訴訟，本院業於同年7
      月15日通知原告於同年月30日前提出「SHOW BRA」產品實
      物，並應適時提出主張或答辯，及相關證據資料，如逾時
      提出，將依民事訴訟法第196 條規定，未依訴訟進行之程
      度，於言詞辯論終結前適當時期提出攻擊或防禦方法，乃
      意圖延滯訴訟，有礙訴訟之終結，本院得駁回之，經原告
      合法收受（見本院卷第1 冊第162 至163 、165 至166 頁
      ）。原告遲於同年8 月10日言詞辯論期日始提出「SHOW B
      RA」非矽膠產品實物（見本院卷第1 冊第174 頁），本院
      當庭再度提示適時提出書狀及失權效果（見本院卷第1 冊
      第172 頁）。其後歷經同年9 月14日、28日言詞辯論，原
      告遲至同年10月15日始提出「SHOW BRA」矽膠隱形內衣產
      品亦侵害系爭專利2 之主張，並於同年月19日始提出該產
      品實物及亞信國際專利商標事務所鑑定報告，原告顯未適
      時提出其主張，嚴重妨礙被告之防禦及訴訟之終結，就此
      新提出之攻擊方法應予駁回。
二、原告聲明求為判決：(一)被告應連帶給付原告500,000 元，及
    自民事爭點整理狀繕本送達翌日（即98年6 月26日）起計算
    之利息。(二)被告不得製造、販賣、使用侵害中華民國第5920
    44號新型專利（即系爭專利1 ）與第575407號發明專利（即
    系爭專利2 ）之物品，及應停止自行或委託他人設計、製造
    、販賣、使用、陳列如「SHOW BRA」、「UP UP 透氣隱形內
    衣組」、「FASHION BRA 」、「UP!UP!BRA 」及「INVISIBL
    E BRA 」隱形胸罩等商品。(三)被告不得以刊登廣告、散布產
    品型錄、舉辦產品展示會、說明會或其他任何方式、推廣促
    銷侵害中華民國第592044號新型專利（即系爭專利1 ）與第
    575407號發明專利（即系爭專利2 ）之物品，及如「SHOWBR
    A 」、「UP UP 透氣隱形內衣組」、「FASHION BRA 」、「
    UP!UP!BRA 」及「INVISIBLE BRA 」隱形胸罩等商品，其已
    製造之上述編號商品應予銷燬。(四)第1 項聲明，願以現金或
    同面額銀行無記名可轉讓定存單供擔保，請准宣告假執行。
    並主張：
  (一)系爭專利1 及系爭專利2 具備進步性之專利要件，無應撤銷
    之原因：
    1.系爭專利1 ：
      (1)英國公告第GB2208785A號專利（下稱引證1 ）不能證明
        系爭專利1 不具進步性：
        系爭專利1 係依據原告獲准之美國第US6,780,081B2
          號專利所為優先權之專利申請，引證1 亦為美國政府
          當時審核系爭專利所列舉之先前專利文件之一，該專
          利既經美國政府審核通過，顯示系爭專利1 （原告誤
          繕為系爭發明專利）並非引證l （原告誤繕為引證3
          ）之技術可為得輕易完成。
        引證1 所使用之該層面即為雙面膠結構，且重新穿戴
          胸罩時，每次更換該雙面膠層片，與系爭專利1 係可
          撕下水洗重複使用的永久性抗壓敏黏著層完全不同。
      (2)美國第1,783,512 號專利（下稱引證2 ）不能證明系爭
        專利1 不具進步性：
        引證2 所揭示的僅是1 種胸貼元件及其製造方法，一
          般係用於貼蓋乳頭部分，而非俗稱之胸罩或胸墊結構
          ，其目的、技術手段或功效，均與系爭專利1 無一相
          同。
        系爭專利1 由乳形體、矽膠、熱塑性薄膜層、連接件
          等組成之黏貼式乳形提升胸罩整體結構，及達成使用
          大面積穩固黏合皮膚及提升乳房尺寸形狀之功效，尚
          非可由熟習引證2 技術者輕易思及完成，且具功效增
          進。
        以胸貼發明之黏著層作為系爭專利1 之不具進步性之
          引證，亦經臺北高等行政法院95年度訴字3122號確定
          判決所駁斥。
      (3)美國第6,257,951 號專利（下稱引證3 ）不能證明系爭
        專利1 不具進步性：
        依系爭專利1 之美國對應案，引證3 亦為美國當時審
          核之先前專利文件之一，該專利之對應案既經美國審
          核通過，顯示系爭專利1 並非引證3 之技術可為得輕
          易完成。
        引證3 申請專利範圍第1 至4 項所載無背帶式乳罩之
          乳罩結構元件，與系爭專利1 係由2 拆開之乳形體、
          熱塑性薄膜層、壓敏膠黏劑層、連接件等組成之無背
          無帶式乳罩改良結構，及達成可重複使用大面積穩固
          黏合皮膚及提升乳房尺寸形狀之功效不同。
      (4)先前技術諸如被告所舉之引證案，跟係以使用更換「雙
        面膠」之技術特徵使得達到使用無背無帶式之效果，未
        見有以薄膜材料支撐壓敏性交黏劑層而直接捯到與罩杯
        內表面泡沫材料等永久結合之效。
    2.系爭專利2 ：
      (1)引證1 不能證明系爭專利2 不具進步性：
        系爭專利2 係依據原告布萊吉爾公司於西元2002年5
          月間於美國申請之「ATTACHALE BREAST FORM ENHANC
          EMENT SYSTEM」專利所主張之優先權，而業經核發美
          國第US6,758,720B2 號專利，引證1 亦為當時審核之
          先前專利文件之一，該專利於美國審核通過時，顯示
          系爭專利2 非引證1 之技術可得輕易完成。
        引證1 申請專利範圍第1 項，係以可拆式的背繫帶為
          其技術特徵，並非以單以該2 胸罩的連結為其技術特
          徵。反觀系爭專利2 申請專利範圍第1 項之技術特徵
          係由乳形體、矽膠、熱塑性薄膜層、連接件等組成之
          黏貼式乳型提升胸罩整體結構，及達成可重複使用大
          面黏合皮膚及提升乳房尺寸形狀之功效，顯與引證1
          不同。
        引證1 申請專利範圍第2 至4 項所使用之該層片即為
          雙面膠結構，且重新穿戴胸罩時，需每次更換該雙面
          膠層片，與系爭專利2 係可撕下水洗後重複使用的永
          久性抗壓敏黏著層不同。
        引證1 申請專利範圍第7 、8 項所揭示之罩杯製造方
          式，係將一層塑膠泡沫（即聚酯泡沫層）製成薄片形
          狀，其外側則係以可伸縮的紡織物或尼龍等物質。與
          系爭專利2 申請專利範圍第1 項所載各乳形體係由熱
          塑性薄膜材料封閉包覆一定量之矽膠所形成之技術完
          全不同。
      (2)引證2 不能證明系爭專利2 不具進步性：
        引證2 所揭示的僅是一種胸貼元件及其製造方法，一
          般係用於貼蓋乳頭部分，而非俗稱之胸罩或胸墊結構
          ，其目的、技術手段或功效，均與系爭專利2 無一相
          同。
        引證2 之發明僅係一小面積之胸貼，於黏貼人體上，
          並不足於成為胸墊而能提供穿載者提昇乳形狀。系爭
          專利2 由乳形體、矽膠、熱塑性薄膜層、連接件等組
          成之黏貼式乳形提升胸罩整體結構，及達成可重複使
          用大面積穩固黏合皮膚及提升乳房尺寸形狀之功效，
          尚非可由熟習引證2 技術者輕易思及完成，且具功效
          增進。
        以胸貼發明之黏著層作為系爭專利2 之不具進步性之
          引證，亦經最高行政法院98年度判字1005號確定判決
          所駁斥。
      (3)引證3 不足證明系爭專利2 不具進步性：
        系爭專利2 之美國對應案，引證3 亦為美國當時審核
          之先前專利文件之一，該專利既經美國審核通過，顯
          示系爭專利2 並非引證3 之技術可得輕易完成。
        引證3 雖為一可重複使用之無背無帶式乳罩，然其構
          造元件及使用技術與系爭專利2 均不相同，系爭專利
          2 黏著劑之技術及功效，較引證3 之技術更具進步性
          。
        反觀系爭專利2 ，其主要元件包含一對獨立之乳形體
          及一連接件，其中該連接件包含有一第一部件以及一
          第二部件，該第一部件聯接一乳形體，該第二部件聯
          接另一乳形體，而且該第一部件與該第二部件以可拆
          卸之方式聯接於乳形體，適於相互扣合，亦即，該2
          乳形體並非永久相連接，而係藉由該乳形體黏貼於使
          用者胸部後往內集中，再由連接件加以扣合，以控制
          乳溝之型態及乳房撐起之程度。另系爭專利2 之主要
          技術特徵係在乳形體之結構本身，該等乳形體係由一
          定量之矽膠材質包覆於熱塑性薄膜材料內，可減少矽
          膠對衣服之黏著摩擦力，降低脫落性，其構成之厚度
          提供穿戴者創建所要的乳房形狀，穿載後，可改善乳
          房下垂情況，使外觀趨近完美，與引證3 相較，發明
          之構成內容、使用技術與功效，兩者顯有不同。
      (4)2001年2 月28日公告之中華人民共和國第CN242087 0Y
        號實用新型專利（下稱引證4 ）不足證明系爭專利2 不
        具進步性：
        引證4 僅為一矽橡膠材質的胸貼，並非俗稱之胸罩，與
        系爭專利2 之結構及功效均不同。又引證4 之黏膠仍須
        更換，不可反覆水洗使用，與系爭專利2 第6 項所示壓
        力敏感之黏著層不同。
      (5)被告主張系爭專利2 申請專利範圍第8 項內容有關熱塑
        性薄膜部分，相當於美國專利申請範圍第14項，於美國
        專利核准時已遭刪除，而主張系爭專利2 應不具進步性
        云云。
        被告自承「被告雖不確知此一部分遭美國商標專利局
          刪除之具體原因為何，但必然是因為其不具可專利性
          」等語，顯見被告係屬憑空臆測。
        美國專利申請範圍第14項為修正後系爭專利之申請專
          利範圍第8 項，且該內容業於美國修正後專利範圍第
          1 項內容所見，顯見該部分之修正並非因不具專利性
          而刪除。
  (二)原告得請求被告連帶負損害賠償責任：
    1.原告就系爭專利2 享有專利權：
      系爭專利2 業經公告，依92年修正前之專利法第50條第1
      項規定，暫准「發生專利權之效力」，則在被視為專利權
      自始即不存在前，仍享有專利權之效力。被告以現行專利
      法第51條規定抗辯原告未取得權利云云，顯然誤解專利法
      新舊法規定之適用規定。
    2.被告侵害原告系爭專利1 申請專利範圍第1 項、系爭專利
      2 申請專利範圍第1 至9 項：
      (1)系爭專利1 申請專利範圍第1 項部分：
        依原證9 所示，可清楚看出系爭產品之壓敏膠黏劑層
          附著於罩杯內表面後，其接面之斷面係呈現平整之狀
          態，壓敏膠黏劑並未有滲透入罩杯之空隙及內面之現
          象，故可判斷系爭產品於內表面上必設有熱塑性薄膜
          材料，用以支撐該壓敏膠黏劑，解決其滲入罩杯之問
          題，則系爭產品顯已應用系爭專利之技術範圍，對系
          爭專利申請專利範圍第1 項構成文義侵害。
        倘認系爭產品罩杯內表面織物或泡棉材料，與壓敏性
          膠黏劑層之間，具有熱塑性薄膜材料以外之其他可防
          止滲透之織物材質存在，而達到剖面圖平整之狀態，
          不符合「文義讀取」分析之比對解釋原則，則進行「
          均等論」分析。系爭專利1 申請專利範圍第1 項雖僅
          載明「於罩杯內表面設有一熱塑性薄膜材料用以支撐
          壓敏黏劑層」，惟該專利說明書已揭露「該壓敏性膠
          黏劑層結合於一可由各種不同類型薄膜或織物形成之
          PSA 支撐層上」、「該內表面可由，除熱塑性薄膜材
          料以外的大量其他材質形成。乳罩罩杯之內表面充當
          壓敏膠黏劑之支撐層。該內表面可由適合結合PSA 之
          任何類型薄膜材料或織物材料形成。較佳的織物材料
          為一不織織物，蓋因其可以大致不滲透PSA 」，亦即
          ，除熱塑性薄膜材料外，各種類型薄膜材料或織物材
          料，若具有適合結合PSA 且同時可防止PSA 滲透之特
          質，則使用該類之薄膜或織物材料，亦可達到與使用
          熱塑性薄膜相同支稱之效果，由此可知，縱系爭產品
          係以其他材料作為防止PSA 滲透之支撐效果，亦屬具
          有與系爭專利技術相同之替代性實施手段之技術特徵
          的均等範圍，仍落入系爭專利之保護範圍。
      (2)系爭專利2 之申請專利範圍第1 至9 項部分：
        被告捷司特國際股份有限公司（下稱捷司特公司）之「
        INVISIBLE BRA 」商品，侵害系爭專利2 之第1 至7 項
        申請專利範圍，有亞信國際專利商標事務所出具專利侵
        害鑑定初步分析意見書可證。
      (3)被告抗辯亞信公司出具之鑑定報告係針對「FASHION BR
        A 」商品，其結論得否適用於其他三種商品，亦有疑問
        云云。惟系爭產品皆為相同之商品，均侵害系爭專利權
        ：
        被告曉風采實業有限公司（下稱曉風采公司）販售之
          「FASHION BRA 」商品，與「SHOW BRA」系列商品為
          相同款，此為被告於96年8 月16日函覆原告絕世好波
          公司之律師函自承。又被告捷司特公司販售之「UP!
          UP!BRA」系列產品與被告曉風采公司所販售之「SHOW
          BRA 」系列產品為相同款式之商品，此為被告於同年
          8 月10日函覆原告絕世好波公司之律師函自承。
        被告於律師函中援引其就「SHOW BRA」系列商品所為
          之鑑定報告，抗辯其「FASHION BRA 」、「UP！UP！
          BRA 」等系列產品無侵害系爭專利權等情事，顯見被
          告係就相同商品使用不同產品名稱於不同之通路販售
          。
    3.被告侵害原告系爭專利權有過失：
      (1)排除侵害與防止侵害請求權，僅須客觀上有不法侵害之
        行為或有侵害之虞，行為人主觀上是否有侵害之故意或
        過失則非所問。
      (2)原告絕世好波公司係於96年7 月26日發函主張被告等系
        爭「SHOW BRA」、「UP UP 透氣隱形內衣組」、「FASH
        IONBRA」及「UP！UP！BRA 」等產品侵害原告布萊吉爾
        公司之專利權，經被告委託巨群國際專利商標法律事務
        所，分別於同年8 月10日、16日函覆主張已於95 年5月
        22日將系爭「Show Bra」產品送請中華工商研究院鑑定
        為不侵權，原告絕世好波公司更於96年8 月31日對被告
        絕世好波公司提出刑事告訴，惟被告所提出之中華工商
        研究報告，係於同年12月26日始受被告曉風采公司委託
        鑑定，被告於同年8 月函覆內容，顯非事實。
      (3)中華工商研究院之鑑定報告結論應似係依其委託人之意
        思而出具，顯不具公正性，自不可採信。且被告於96年
        8 月間，於同一週先後委請同一律師函覆內容相同並均
        援引曉風采公司委託中華工商研究院報告之聲明，足證
        被告辯稱互不相識，無「行為關連共同」，不足採信。
    4.原告得依專利法第108 條、第85條第1 項第1 款前段規定
      ，請求被告賠償500,000 元：
      被告自承96年3 月自中國大陸輸入1200組「INVISIBLE BR
      A 」商品至臺灣販售，每組299 元，依專利法第85條第1
      項規定，依侵害人因侵害行為所得利益，被告至少應賠償
      原告358,800 元。雖被告所提之和解書，然內容係有關被
      告侵害商標及著作權部分，與本件原告主張侵害專利權無
      涉，並未限制原告專利權之行使，被告據此抗辯並無理由
      。此外，被告主張已回收該產品等語，應由被告就此有利
      事實舉證。
    5.原告得依民法第185 條第1 項規定，請求被告連帶負損害
      賠償責任：
      被告公開販售仿自系爭專利之系爭商品，同時侵害原告絕
      世好波公司在臺灣銷售享有系爭專利之商品利益，依民法
      第184 條第1 項及第2 項及第185 條之規定，被告自應連
      帶負損害賠償責任。
  (三)被告販售之「SHOW BRA」、「UPUP透氣隱形內衣組」、「FA
    SHION BRA 」及「UP!UP!BRA 」隱形胸罩、「INVISIBLE BR
    A 」隱形胸罩等商品侵害系爭專利權，原告自得依專利法第
    108 條、第84條第1 項後段、第3 項規定，為聲明第2 、3
    項之請求。
三、被告聲明求為判決：(一)駁回原告之訴。(二)願供擔保，請准宣
    告免為假執行。並抗辯：
  (一)系爭專利權不具備進步性之專利要件，有應撤銷之原因：
    1.系爭專利1 ：
      (1)系爭專利1 申請範圍第1 項中之技術特徵，均已為引證
        1 所揭示：
        系爭專利1 申請專利範圍第1 項中關於「一熱塑性薄
          膜材料，用以支承該壓敏膠黏劑層」之技術內容，亦
          已見於引證1 申請專利範圍第7 項及第8 項。引證1
          中的構造雖然多了一層「層片- 黏著劑」，但其目的
          是為了在乳罩內多提供一個可替換（更新）的黏性襯
          裡，實較系爭專利，更為先進。
        引證1 申請專利範圍第1 項「一種乳罩，其包含兩個
          互相接連的罩杯」、第9 項「該二個罩杯是分開製做
          的，並且以可分離的方式相互連接在一起」、第10項
          「該二個罩杯是以一個有彈性的連接物，以可分離的
          方式互相連接在一起」，已揭露系爭專利1 申請專利
          範圍第1 項中有關「及一連接件，適於連接二乳罩罩
          杯，其中該連接件係位於各乳罩罩杯之內側間」之技
          術特徵。
      (2)引證2 ：
        引證2 申請專利範圍第1 項「一乳房遮蓋物，由一織物
        薄片組成，該薄片至少有一側為防水面，且該防水面位
        于該織物結構的內表面，內表面下部有黏著層，可把該
        乳罩黏貼在每個乳房上，並保持該裝置在合適的位置。
        」足證系爭專利1 申請專利範圍第1 項中有關「一內表
        面，該內表面朝向一使用者胸部，... 其中內表面上大
        部分面積包含一壓敏膠黏劑層，以供固定該乳罩罩杯於
        使用者胸部；一熱塑性薄膜材料，用以支承該壓敏膠黏
        劑層」之技術特徵為所屬技術領域者可得輕易完成。
      (3)引證3 ：
        引證3 申請專利範圍第13項「根據權利要求4 所述的柔
        軟無帶式乳形體，其中在該元件的內表面包含有一壓敏
        性黏著層」及第15項「該壓敏性黏著層可重新使用於該
        元件的內表面」，此可證系爭專利1 申請專利範圍第1
        項「其中內表面上大部分面積包含一壓敏膠黏劑層，以
        供固定該乳罩罩杯於使用者胸部」之技術特徵為所屬技
        術領域者可得輕易完成。
    2.系爭專利2 ：
      (1)系爭專利2 申請專利範圍第1 項中，除「一定量之矽膠
        ，被封裝於熱塑性薄膜材料間」技術內容之外，均已為
        引證1 所揭示。
        引證1 申請專利範圍第1 項「一種乳罩，其包含兩個
          互相接連的罩杯」、第9 項「該二個罩杯是分開製做
          的，並且以可分離的方式相互連接在一起」、第10項
          「該二個罩杯是以一個有彈性的連接物，以可分離的
          方式互相連接在一起」，此足證系爭專利申請專利範
          圍第1 項中有關「及一連接件，適於連接二乳罩罩杯
          ，其中該連接件係位於各乳罩罩杯之內側間」之技術
          特徵，為所屬技術領域者可得輕易完成。
        引證1 申請專利範圍第7 項「將一層塑膠泡沬模塑成
          薄片體的形狀，並且將其外側模塑在伸展的紡織物，
          或尼龍，或其他合適的物質上」、第8 項「該塑膠泡
          沬層係聚酯泡沬層，並以熱壓的方式，模塑在罩杯上
          」，足證系爭專利2 申請專利範圍第8 項中有關「其
          中該熱塑性薄膜材料係具有兩片，而各乳形體又包括
          一織物層，以不可分離之方式結合於該兩片薄膜材料
          或其中一片」之技術特徵，為所屬技術領域者可得輕
          易完成，而不具進步性。
      (2)引證2 ：
        引證2 申請專利範圍第1 項「一乳房遮蓋物，由一織物
        薄片組成，該薄片至少有一側為防水面，且該防水面位
        于該織物結構的內表面，內表面下部有黏著層，可把該
        乳罩黏貼在每個乳房上，並保持該裝置在合適的位置」
        ，足證系爭專利2 申請專利範圍第1 項中有關「一內表
        面，其內表面朝向使用者胸部，其中內表面大部分面積
        包含一對壓力敏感之黏著層，以供固定乳形體於使用者
        胸部上」之技術特徵為所屬技術領域者可得輕易完成。
      (3)引證3 ：
        引證3 申請專利範圍第13項「根據權利要求4 所述的柔
        軟無帶式乳形體，其中在該元件的內表面包含有一壓敏
        性黏著層」、第15項「該壓敏性黏著層可重新使用於該
        元件的內表面」，足證系爭專利2 申請專利範圍第1 項
        「其中內表面大部分面積包含一對壓力敏感之黏著層，
        以供固定該乳形體於使用者胸部上」之技術特徵為所屬
        技術領域者可得輕易完成。
      (4)引證4 ：
        引證4 申請專利範圍第1 項「一種新穎胸罩杯，... 運
        用矽橡膠製成一半圓形膠罩杯，于胸罩內面設有二凹槽
        ，此凹槽內黏附一使用弱酸自黏膠製成的黏膠。」足證
        系爭專利2 申請專利範圍第1 項「一定量之矽膠，被封
        裝於熱塑性薄膜材料間」及「其中內表面大部分面積包
        含一對壓力敏感之黏著層」之技術特徵為所屬技術領域
        者可得輕易完成。
      (5)系爭專利2 之申請專利範圍第8 項（關於織物層與熱塑
        性薄膜相結合之部分），在美國申請過程中遭到刪除：
        被告雖不確知此一部分遭刪除之具體原因為何，但必然
        是因為其不具可專利性，此可供有效性之參考。
    3.系爭二專利之「熱塑性薄膜」為極簡易之材料應用，是以
      二專利不具進步性：
      依系爭二專利之說明書及申請專利範圍之記載，該薄膜層
      之功能，僅限「支撐壓敏性黏劑層，避免黏劑滲入泡棉層
      」。而引證案中早已有類似結構存在，故系爭二專利不過
      為習知技術之簡易轉換而已。
    4.引證3 揭露系爭二專利之「將壓敏性黏著劑直接施加在罩
      杯內表面」之技術特徵：
      (1)引證3 申請專利範圍第3 項「新的粘合劑」，依其說明
        書（中譯文第4 頁倒數第2 行起）所述，該壓敏性黏合
        劑可以是雙面膠，但不一定為雙面膠。而雙面膠，其「
        首選」（preferably）為雙面膠帶，但並不必然為「膠
        帶」的形式，而可以以其他方式一部或全部覆蓋乳形體
        的內表面，以增加附著性，此可參考引證3 申請專利範
        圍第13項及第4 項及英文說明書第4 欄第7 段第1 行。
        故「新的粘合劑」的部分，包括：
        雙面膠帶（見申請專利範圍第15項及第25項，此二項
          僅為附屬項，在第15項中，所謂「壓敏性黏合劑係以
          條狀之方式呈現，... 可重新使用於該元件的內表面
          」，係指可重複使用的雙面膠帶而言）；
        雙面膠（整片式，因為如說明書中所述，「雙面膠帶
          」僅為一種較佳的選擇而已）；
        其他所有「以雙面膠以外的方式，將壓敏性黏合劑施
          加在支撐雙乳的元件的內表面之方式」（依據申請專
          利範圍第13項及第4 項之文義解釋）。
      (2)引證3 申請專利範圍第15項中之壓敏性黏合劑係以條狀
        之方式成形，附著在元件的內表面，與支撐胸形的薄鋁
        層並不在同一位置，因此，壓敏性黏著劑只有固定罩杯
        於人體之作用，並無固定胸型之功能。
  (二)原告不得請求被告連帶負損害賠償責任：
    1.原告就系爭專利2 未享有專利權：
      系爭專利2 雖經公告，但因遭第三人提出異議，目前仍在
      行政爭訟中，尚未領取註冊證，亦未繳納第一年年費，故
      尚未取得權利。
    2.被告未侵害原告系爭專利1 之申請專利範圍第1 項、系爭
      專利2 之申請專利範圍第1 至9 項：
      (1)系爭專利1 雖言及熱塑性薄膜，惟被告不當然使用熱塑
        性薄膜，自不當然為專利權效力所及：
        事實上，PSA （壓敏膠）黏劑層並不見得必須由「薄
          膜層」加以支撐，更不見得必須由「熱塑性薄膜」來
          支承。原告僅依據「PSA 並未滲入織物層中」之事實
          ，即推論被告產品上不只有「薄膜」存在，且必然有
          「熱塑性薄膜」存在云云，實不足採。
        既然可以支承PSA 之物質甚多，但系爭專利申請專利
          範圍第1 項僅言及「熱塑性薄膜」而已，因此，系爭
          專利之技術特徵顯然僅限於此，任何其他的支承PSA
          之方法或物質，均為系爭專利權效力所不及。
      (2)系爭專利提及之「熱塑性薄膜」並無均等論之適用：
        除熱塑性薄膜外，其他許多材料均能支承PSA 層，換言
        之，PSA 的「不滲入織物層中」基本上在業界並不是一
        個難以解決的問題，原告豈可自行申請一個「以熱塑性
        薄膜支承PSA ，使PSA 不滲入織物層中」的專利，然後
        又指控別人凡是「不使用熱塑性薄膜來支承PSA 」的產
        品，均「適用均等論」而侵犯其專利，不合邏輯。
      (3)INVISIBLE BRA產品部分：
        被告捷司特公司早已就INVISIBLE BRA 產品與原告達
          成和解：
          依和解書第4 條，原告即不得再主張專利侵害而向被
          告請求重複之賠償。原告絕世好波公司同時擁有「代
          美商布萊吉爾國際公司與被告就專利侵害達成和解」
          之權限。從而，原告絕世好波公司既已於和解書中載
          明「不再以本事件為由向乙方請求賠償」，不論絕世
          好波公司或布萊吉爾國際公司，均不得再另行向被告
          請求INVISIBLE BRA 產品之損害賠償，始符法理。
        被告總共僅進口1200組INVISIBLE BRA ，於與原告在
          今年4 月和解之後，即未再販售。因此，原告應就「
          於98年8 月在網路上購得捷司特公司進口之INVISIBL
          E BRA 產品」舉證。
    3.被告侵害原告系爭專利權並無過失：
      被告於原告先前發函警告時，為避免侵犯他人專利，乃委
      請中華工商研究院進行鑑定，並取得結論為不侵權之鑑定
      報告書。原告於提出警告時，僅就其指稱侵害系爭專利1
      部分，出示亞信專利法律事務所出具之「專利侵害鑑定初
      步意見書」，至於對所謂侵害系爭專利2 之部分，則未出
      示任何佐證資料。故被告合理信賴中華工商研究院鑑定報
      告書。
    4.原告不得依民法第185 條第1 項規定，請求被告連帶負損
      害賠償責任：
      被告曉楓采公司與捷司特公司為獨立人格體，先前並不相
      識，縱使各自有為任何侵權行為，亦無「行為關聯共同」
      存在，原告主張被告應「連帶」負賠償責任，應不足採。
  (三)被告均為進口業者，並無任何製造商品之行為，原告於訴狀
    中主張被告「製造」侵權物，並聲明禁止被告為「製造」行
    為，應屬誤會而無權利保護必要存在。
四、經查下列事實，有兩造均不爭執之各該證據附卷可稽，復為
    兩造所不爭執，自堪信為真實。
  (一)原告布萊吉爾公司前於91年10月30日以「一種無背無帶式乳
    罩改良結構」向智慧財產局申請新型專利，經審核准予專利
    後，於93年6 月11日公告（公告號數：592044。即系爭專利
    1 ）（見本院卷第1 冊第18至37頁之專利公報、新型專利說
    明書）。
  (二)系爭專利2 （見本院卷第1 冊第14 至17 、263 至270 頁之
    專利公報、最高行政法院98年度判字第1002號判決，第2 冊
    第64至80、82至98、169 至175 頁之發明專利說明書、臺北
    高等行政法院95年度訴字第887 號判決）；
    1.原告布萊吉爾公司前於91年8 月16日以「黏貼式乳形提升
      系統」向智慧財產局申請發明專利，同時聲明主張優先權
      ，申請書載明受理該申請案之國家為美國，申請日西元20
      02年5 月31日，申請案號為第10/159251 號。經智慧財產
      局編為第00000000號（即系爭專利2 ）審查、再審查，原
      告布萊吉爾公司復於民國92年9 月26日申請再審查之同時
      ，申請修正專利說明書及申請專利範圍，並變更專利名稱
      為「黏貼式乳形提升系統及其使用方法」，嗣經智慧財產
      局審核准予專利後，於93年2 月11日公告（公告號數：57
      5407。即系爭專利2 ）。
    2.公告期間，訴外人陳慶忠於93年3 月26日，以西元1999
      年11月16日公開之日本特開平第00-000000 號專利案公開
      特許公報影本，民國88年2 月21日公告之第87212747號
      「胸罩之扣具結構」新型專利案公報影本，西元2002年
      2 月號之香港「APPAREL 」雜誌正本，其中第271 、273
      至275 、281 、309 、344 頁登載有各式胸罩、胸墊之廣
      告等引證資料，認系爭專利2 有違核准審定時專利法第20
      條第1 項第1 款、第2 項及第20條之1 規定，對之提起異
      議。
    3.原告布萊吉爾公司於專利異議答辯時，先後於民國93年4
      月30日、93年11月5 日、94年4 月13日及94年4 月22日4
      次申請修正申請專利範圍，並申請將專利名稱變更回復為
      「黏貼式乳形提升系統」。
    4.案經智慧財產局審查，於94年7 月28日以（94）智專三（
      一）02016 字第09420690530 號專利異議審定書為「異議
      不成立」之處分，陳慶忠不服，提起訴願，經遭駁回，遂
      提起行政訴訟，經臺北高等行政法院於96年3 月29日，以
      95年度訴字第887 號判決駁回其訴，陳慶忠不服而提起上
      訴，經最高行政法院於98年8 月27日，以98年度判字第10
      02號判決駁回其上訴並告確定在案。
    5.系爭專利2 因遭他人提出異議，尚未領取註冊證，復未繳
      納第一年年費。
  (三)原告於98年8 月10日言詞辯論期日所提出之「SHOW BRA」、
    「UP UP 透氣隱形內衣組」、「FASHION BRA 」、「UP!UP!
    BRA 」及「INVISIBLE BRA 」胸罩之產品實物（置於外放證
    物箱）均為被告所進口，且關於罩杯內緣結構均屬相同（見
    本院卷第1 冊第174 、203 至204 頁）。
五、本件兩造所爭執之處，經協議簡化如下（見本院卷第1 冊第
    261 頁）：
  (一)原告系爭二專利權是否具備進步性之專利要件？有無應撤銷
    之原因？
  (二)原告得否請求被告連帶負損害賠償責任？
    1.原告就系爭專利2 ，是否享有專利權？
    2.被告是否侵害侵害原告系爭專利1 申請專利範圍第1 項、
      系爭專利2 申請專利範圍第1 至9 項？
    3.被告侵害原告系爭二專利權，是否有過失？
    4.原告得否依專利法第108 條、第85條第1 項第1 款前段規
      定，請求被告賠償500,000 元？
    5.原告得否依民法第185 條第1 項規定，請求被告連帶負損
      害賠償責任？
  (三)原告得否請求被告不得製造、販賣、使用侵害系爭二專利之
    物品，及應停止自行或委託他人設計、製造、販賣、使用、
    陳列如「SHOW BRA」、「UP UP 透氣隱形內衣組」、「FASH
    ION BRA 」及「UP!UP!BRA 」隱形胸罩、「INVISIBLE BRA
    」隱形胸罩等商品，並請求被告不得以刊登廣告、散布產品
    型錄、舉辦產品展示會、說明會或其他任何方式、推廣促銷
    侵害系爭二專利之物品，及如「SHOW BRA」、「UP UP 透氣
    隱形內衣組」、「FASHION BRA 」及「UP!UP!BRA 」隱形胸
    罩、「INVISIBLE BRA 」隱形胸罩等商品，且請求被告銷燬
    已製造之上述編號商品？
六、原告絕世好波公司不得為本件訴訟上之請求主體：
  (一)按發明專利權人以其發明專利權讓與、信託、授權他人實施
    或設定質權，非經向專利專責機關登記，不得對抗第三人，
    專利法第59條定有明文。又（第1 項）發明專利權受侵害時
    ，專利權人得請求賠償損害，並得請求排除其侵害，有侵害
    之虞者，得請求防止之，（第2 項）專屬被授權人亦得為前
    項請求，但契約另有約定者，從其約定，（第3 項）發明專
    利權人或專屬被授權人依前2 項規定為請求時，對於侵害專
    利權之物品或從事侵害行為之原料或器具，得請求銷燬或為
    其他必要之處置，同法第84條亦有明文。又上開規定均於新
    型專利準用之，同法第108 條亦有明文。準此，專屬被授權
    人在被授權範圍內，排除發明、新型專利權人及第三人實施
    該發明，故如有專屬授權之情事，專利權人本人亦不得行使
    其專利權相關權利。
  (二)查原告布萊吉爾公司為系爭二專利之專利權人，且無任何授
    權登記，此有專利查詢資料附卷可稽（見本院卷第1 冊第95
    頁），並為兩造所不爭執。雖原告絕世好波公司主張業經原
    告布萊吉爾公司授權全權處理有關「NuBra 絕世好波」系列
    商品於臺灣地區之相關民刑事訴訟等程序，與專利法第59條
    之範圍不同，原告絕世好波公司有權進行本訴訟云云，並提
    出授權書為證（見本院卷第1 冊第38頁）。
  (三)然該授權書僅載明為維護原告布萊吉爾公司NuBra 絕世好波
    系列在臺灣地區專利權、商標權、著作權暨其他相關智慧財
    產權益，授權原告絕世好波公司全權處理有關NuBra 絕世好
    波系列商品於臺灣地區之相關民事、刑事訴訟及其他程序等
    語。惟觀諸原告之聲明及主張，原告係以系爭二專利之專利
    權人身分，主張被告侵害系爭二專利，而請求被告連帶負損
    害賠償責任，並行使侵害防止及防止侵害請求權，此類請求
    乃專利權人所專有，限於專利權人或其專屬被授權之人始得
    行使，姑不論NuBra 絕世好波系列是否即為系爭二專利之產
    品，綜觀其全文，不足以認定原告布萊吉爾公司業已專屬授
    權原告絕世好波公司實施系爭二專利，至該授權書所載之授
    權範圍無足賦予原告絕世好波公司享有以專利權人之身分而
    對被告行使實體權利之依據。故原告絕世好波公司之訴，於
    法無據，應予駁回。
七、系爭二專利並無應撤銷之原因：
  (一)按（第1 項）當事人主張或抗辯智慧財產權有應撤銷、廢止
    之原因者，法院應就其主張或抗辯有無理由自為判斷，不適
    用民事訴訟法、行政訴訟法、商標法、專利法、植物品種及
    種苗法或其他法律有關停止訴訟程序之規定，（第2 項）前
    項情形，法院認有撤銷、廢止之原因時，智慧財產權人於該
    民事訴訟中不得對於他造主張權利，智慧財產案件審理法第
    16條定有明文。
  (二)被告於本件抗辯系爭二專利不具進步性，本院就此抗辯應自
    為判斷。查系爭專利1 係於91年10月30日申請新型專利，經
    審定准予專利後，於93年6 月11日公告；而系爭專利2 係於
    91年8 月16日申請發明專利，經審定准予專利後，於93年2
    月11日公告。是系爭二專利有無撤銷之原因，應以核准審定
    時有效之90年10月24日修正公布之專利法為斷。
  (三)按對物品之形狀、構造或裝置之創件或改良，且可供產業上
    利用者，得依90年10月24日修正公布之專利法第97條、第98
    條第1 項規定，申請取得新型專利。又新型係運用申請前既
    有之技術或知識，而為熟習該項技術者所能輕易完成且未能
    增進功效時，雖無前項所列情事，仍不得依同法申請取得新
    型專利，同法第98條第2 項定有明文。而系爭二專利有無違
    反同法第98條第2 項所定情事而應撤銷其新型專利權，依法
    應由主張系爭二專利無效之人（即被告）附具證據證明之。
  (四)系爭專利1 具有進步性：
    1.系爭專利1 之技術內容：
      (1)創作內容：
        系爭專利1 之創作提供一種改良型無背無帶式乳罩，其
        包含有一對乳罩罩杯，各罩杯附有一朝向使用者皮膚之
        內表面，其中該內表面具有一置於其上之壓敏膠黏劑層
        ，用於將該等乳罩罩杯黏合於使用者之皮膚上。該壓敏
        膠黏劑層結合於一可由各種不同類型薄膜或織物形成之
        PSA 支承層上。乳罩罩杯乃藉由一定位於乳罩罩杯內側
        部位之間的連接件，而以永久方式或者可拆卸方式相啣
        接。該連接件可具有各種結構形態，令使用者得以啣接
        該等乳罩罩杯。該連接件讓使用者得以創造所需之乳溝
        形態以及乳房之挺拔程度（見本院卷第1 冊第23頁之新
        型專利說明書【中文創作摘要】）。
      (2)系爭專利之申請專利範圍共16項，其中第1 、13項為獨
        立項，其餘為附屬項（見本院卷第1 冊第32頁反面至34
        頁）。而申請專利範圍第1 項：「一種無背無帶式乳罩
        改良結構，其包含：一對乳罩罩杯，其中各乳罩罩杯包
        含：
          一內表面，該內表面朝向一使用者胸部，以及一外表
            面朝向與該內表面相反之方向，其中內表面上大部
            分面積包含一壓敏膠黏劑層，以供固定該乳罩罩杯
            於使用者胸部；
          一熱塑性薄膜材料，用以支承該壓敏膠黏劑層；
          一外側，其朝向使用者腋下，及一內側，朝向與外側
            相反之方向，其中各乳罩罩杯單獨藉該壓敏膠黏劑
            層固定於使用者胸部上；以及
          一連接件，適於連接二乳罩罩杯，其中該連接件係位
            於各乳罩罩杯之內側間。」（見本院卷第1 冊第32
        頁反面）。相關圖式如附圖1 所示（見本院卷第1 冊第
        35頁反面）。
    2.被告所提之引證資料：
      被告於本件民事訴訟中提出引證1 至3 ，主張系爭專利1
      不具進步性：
      (1)引證1 為西元1989年4 月19日公告之英國第GB2208785A
        號專利（見本院卷第1 冊第193 至202 頁之專利公報暨
        中譯文）。
        申請專利範圍共16項，其中：
        第1 項：「一種乳罩，其包含兩個互相接連的罩杯，
          一條背繫帶以可分離的方式連接至該二罩杯的外側端
          上，同時也連接至在背繫帶自罩杯上分離的狀態下，
          仍能將罩杯附著在穿戴者身上的附著裝置的外側端上
          。」
        第3 項：「根據申請專利範圍第2 項中的乳罩，其中
          ，該層片的另外一面上，覆有一片保護物，該保護物
          在使用者穿戴乳罩時可以移除，以便將附有黏著劑的
          一面與穿戴者的胸部相接觸。」
        第7 項：「根據申請專利範圍第1 至5 項中的乳罩，
          其中，該罩杯的製做方式為：將一層塑膠泡沫模塑成
          薄片體的形狀，並且將其外側模塑在伸展的紡織物，
          或尼龍，或其他適合的物質上。」
        第8 項：「根據申請專利範圍第7 項中的乳罩，其中
          ，該塑膠泡沫層係聚酯泡沫層，並以熱壓的方式，模
          塑在罩杯上。」
        第9 項：「根據申請專利範圍第1 至8 項中的乳罩，
          其中，該二個罩杯是分開製做的，並且可以分離的方
          式相互連接在一起。」
        第10項：「根據申請專利範圍第9 項中的乳罩，其中
          ，該二個罩杯是以一個有彈性的連接物，可以分離的
          方式相互連接在一起。」
      (2)引證2 為1930年12月2 日公告之美國第1,783,512 號專
        利（見本院卷第1 冊230 至234 頁之專利公報暨中譯文
        ）。
        本專利提供一乳房覆蓋物，由一小片組織物結構組成
          ，其外側模擬衣服結構，內側有防水表面，其上附有
          一層黏著物質，把該乳房覆蓋物黏貼在乳房相應位置
          。該裝置由一片材10組成，該結構的外表面10a 首選
          絲綢、綢緞織物且模擬婦孺布料。該內表面10b 首選
          一些防水材料，該表面可由一層防水材料製成，比如
          較薄橡膠或所述的，在其結構上擁有一塗上膠狀物的
          表面。該表面10b 因此具有防水性。在該裝置各端有
          一黏著層11，如圖所示，呈弧形。
        申請專利範圍第1 項：「一乳房遮蓋物，由一織物薄
          片組成，該薄片至少有一側為防水面，且該防水面位
          於該織物結構的內表面，內表面下部有黏著層，可把
          該乳罩黏貼在每個乳房上，並保持該裝置在合適的位
          置。」
      (3)引證3 為2001年7 月10日公告之美國第6,257,951 號專
        利（見本院卷第1 冊235 至251 頁之專利公報暨中譯文
        ）。
        本專利提供一使用柔軟無帶式乳罩的方法，該方法包
          括一無帶式乳罩，由柔軟泡沫材質組成，在泡沫材料
          中至少嵌有一塑形元素，通過施壓於塑型系統，手動
          調節乳罩的形狀以達到希望的形狀，並且通過將一黏
          合帶作用於乳罩的一內表面，將乳罩黏附於胸腔上，
          其形狀就可保持，這樣使乳房完全填滿罩杯且由無帶
          式乳罩支撐。
        申請專利範圍：
          第4 項：「柔軟無帶式乳形體包括支撐雙乳的一元件
            ，其包含：至少一柔軟泡沫層，形成於兩罩杯之中
            ，使用時其內表面緊貼乳房；一絲托件，各罩杯中
            柔軟支撐系統，該絲托件按照每個乳房的形狀呈弧
            形，並有兩向上凹區間，使用時分別置於使用者各
            乳房下。」
          第13項：「根據權利要求4 所述的柔軟無帶式乳形體
            ，其中在該元件的內表面包含有一壓敏性黏著層。
            」
          第15項：「根據權利要求13所述的柔軟無帶式乳形體
            ，其壓敏性黏合劑係以條狀之方式呈現（成形），
            為了隨後使用無帶式乳形體，該壓敏性黏著層可重
            新使用於該元件的內表面。」
    3.判斷進步性時，應以每一請求項中所載之發明的整體為對
      象，整體判斷申請案之發明解決課題之技術手段、目的及
      效果，並得將其與數引證資料內容的組合（包含將數引證
      資料之某部分，或同一引證資料的不同部分加以組合）進
      行比對判斷，不得僅針對發明說明或申請專利範圍中所記
      載之技術特徵部分或某一技術特徵為判斷。
    4.就系爭專利1 申請專利範圍第1 項部分：
      (1)引證1 ：
        系爭專利1 申請專利範圍第1 項所請無背無帶式乳罩
          改良結構，其創作整體內容包含乳形體、熱塑性薄膜
          層、壓敏膠黏劑層、連接件等組成，而可托起乳房並
          加深乳溝之型態，並具有永久有效且可重覆使用之膠
          黏劑，讓使用者無須使用接長片即得以將乳罩定位於
          所需之處而不易移位。而被告以引證1 申請專利範圍
          第1 、9 、10項主張系爭專利1 申請專利範圍第1項
          之部分技術特徵「一連接件，適於連接二乳罩罩杯，
          其中該連接件係位於各乳罩罩杯之內側間」不具進步
          性，以引證1 申請專利範圍第3 、7 、8 項主張系爭
          系爭專利1 申請專利範圍第1 項之部分技術特徵「一
          內表面，該內表面朝向使用者胸部... ；一熱塑性薄
          膜材料，用以支承該壓敏膠黏劑層」不具進步性，其
          判斷基礎顯然有違進步性整體判斷之原則。
        引證1 之發明雖然為一種乳罩結構，於2 個罩杯間有
          一彈性連接物，其申請專利範圍第1 、9 、10項並揭
          露「一種乳罩，其包含兩個互相接連的罩杯」、「該
          兩個罩杯是分開製做的，並且以可分離的方式相互連
          接在一起」、「該兩個罩杯是以一個有彈性的連接物
          ，以可分離的方式互相連接在一起」等技術特徵，惟
          此僅為引證1 之部分技術內容。而由引證1 申請專利
          範圍第1 至4 項可知，引證1 使用之該層片即為雙面
          膠結構，且重新穿戴胸罩時，須每次更換該雙面膠層
          片。此與系爭專利1 所請於乳罩罩杯內大部分之表面
          積均覆蓋有壓敏膠黏劑層，黏劑層之形狀可配合使用
          者乳房之形狀而黏合，且撕下水洗後可重複使用之結
          構完全不同。且系爭專利1 所請之無背無帶式乳罩，
          除可托起乳房並加深乳溝，讓乳房外觀看起來更豐滿
          外，且壓敏膠黏劑層可反覆使用而不失其黏性，確具
          其功效。
        職是，引證1 無法證明系爭專利1 申請專利範圍第1
          項不具進步性。
      (2)引證2 ：
        被告以引證2 申請專利範圍第1 項主張系爭專利1 申
          請專利範圍第1 項之部分技術特徵「一內表面，該內
          表面朝向使用者胸部... ；其中內表面上大部分面積
          包含一壓敏膠黏劑層，以供固定該乳罩罩杯於使用者
          胸部；一熱塑性薄膜材料，用以支承該壓敏膠黏劑層
          」不具進步性，其判斷基礎顯然有違進步性整體判斷
          之原則。
        依引證2 說明書所揭露之內容，引證2 係為解決習知
          乳房覆蓋物因黏合劑覆蓋乳房的大部分面積且向乳頭
          延伸而對身體有害之問題，而提供一種乳房覆蓋物（
          即胸貼），由一小片織物結構組成，內側有防水表面
          ，其上附有一層黏著物質，把該乳房覆蓋物黏貼在乳
          房相應位置，引證2 並無連接兩罩杯之連接件構造。
          另引證2 亦未揭露如系爭專利1 申請專利範圍第1 項
          所請之壓敏膠黏劑層是以永久方式直接附著在熱塑性
          薄膜材，且可以重複使用而不失其黏性；罩杯內表面
          上大部分面積包含一壓敏膠黏劑層，使乳罩罩杯黏合
          於使用者身上之唯一所需物質的技術特徵。且系爭專
          利1 所請之無背無帶式乳罩，除可托起乳房並加深乳
          溝，讓乳房外觀看起來更豐滿外，且壓敏膠黏劑層可
          反覆使用而不失其黏性，確具其功效。
        職是，引證2 無法證明系爭專利1 申請專利範圍第1
          項不具進步性。
      (3)引證3 ：
        被告以引證3 申請專利範圍第13、15項，主張系爭專
          利1 申請專利範圍第1 項之部分技術特徵「其中內表
          面上大部分面積包含一壓敏膠黏劑層，以供固定該乳
          罩罩杯於使用者胸部」不具進步性，其判斷基礎顯然
          有違進步性整體判斷之原則。
        依引證3 所揭露內容，該壓敏性黏合劑首選一雙面膠
          帶，直接沿著乳罩10的至少平頭頂端40的內表面使用
          ，... 使用此黏合劑時，去除第一膠帶面，然後將膠
          帶平整地黏貼在乳罩的底部。接者撕去另一膠帶面，
          接著，將有未使用黏合劑的乳罩直接置於使用者的乳
          房下胸腔的位置（見本院卷第1 冊第249 頁之中譯文
          第5 頁）。此較於系爭專利1 之壓敏膠黏劑層係以永
          久方式直接附著在熱塑性薄膜材料上，且可以重複水
          洗使用而不失其黏性；罩杯內表面上大部分面積包含
          一壓敏膠黏劑層，使乳罩罩杯黏合於使用者身上之唯
          一所需物質的結構特徵明顯不同。且系爭專利1 所請
          之無背無帶式乳罩，除可托起乳房並加深乳溝，讓乳
          房外觀看起來更豐滿外，且壓敏膠黏劑層可反覆使用
          而不失其黏性，確具其功效。
        職是，引證3 無法證明系爭專利1 申請專利範圍第1
          項不具進步性。
      (4)被告主張系爭專利1 之「熱塑性薄膜」功能僅為支撐壓
        敏性黏劑層，避免黏劑滲入泡棉層而已，而在引證案中
        早已有類似結構存在，本件不過為習知技術之簡易轉換
        云云。查壓敏膠黏劑、熱塑性薄膜材料及為避免一種物
        質滲入有孔穴（隙）的泡棉（或織物）中，而在此種有
        孔穴（隙）的物質先加上一層防水的薄膜層，雖均屬習
        知技術，然相較於前揭先前技術，系爭專利1 之技術特
        徵在於「於罩杯內表面大部分面積設有可重複黏貼於乳
        房上之壓敏性黏劑，且於壓敏性黏劑與泡沫材料之間透
        過熱塑性薄膜材料予以支撐」，此部分於前揭先前技術
        並未揭示。且系爭專利1 所請之無背無帶式乳罩，除具
        有可托起乳房、加深乳溝，讓乳房外觀看起來更豐滿外
        ，壓敏膠黏劑層更可反覆使用而不失其黏性之功效。故
        系爭專利1 並非先前技術之簡易轉用，而具有進步性。
    5.綜上，引證1 至引證3 均無法證明系爭專利1 申請專利範
      圍第1 項不具進步性。
  (五)系爭專利2 具有進步性：
    1.系爭專利2 之技術內容：
      (1)創作內容：
        系爭專利2 主要係關於一種黏貼式乳型提升系統，其包
        含有一對以增強連接件加以銜接之乳形體。尤指，該等
        乳形體具有一可重覆使用且對壓力敏感之黏著層供黏合
        於使用者之皮膚，而且由一連接件以可調整之方式加以
        銜接，由此可讓使用者得以定製乳溝之深度以及對乳房
        撐起之程度（見本院卷第2 冊第170 頁之發明專利說明
        書【中文創作摘要】）。
      (2)原告布萊吉爾公司曾多次修正系爭專利2 之申請專利範
        圍，最近1 次係於94年4 月22日修正，經智慧財產局准
        許並公告在案，故本件應依修正後之申請專利範圍為審
        查。修正後之申請專利範圍共9 項，其中第1 項為獨立
        項，其餘為附屬項（見本院卷第2 冊第174 至175 頁）
        。相關圖式如附圖2 所示（見本院卷第2 冊第77頁反面
        ）。
        第1 項：「一種黏貼式乳形提升系統，供取代傳統胸
          罩，其包含：一對乳形體，其中各乳形體包含：一定
          量之矽膠，被封裝於熱塑性薄膜材料間；一內表面，
          其內表面朝向使用者胸部，其中內表面大部分面積包
          含一對壓力敏感之黏著層，以供固定乳形體於使用者
          胸部上；一外側，其朝向使用者腋下；及一內側，其
          朝向外側之相反方向，其中各乳形體單獨藉對壓力敏
          感之黏著層固定於使用者胸部；以及一連接件，適於
          連接該乳形體，其中該連接件之兩端各連接於各乳形
          體之內側。」
        第2 項：「如申請專利範圍第1 項所述之黏貼式乳形
          提升系統，其中該連接件包含有一第一部件以及一第
          二部件，該第一部件聯接一乳形體，該第二部件聯接
          另一乳形體，而且該第一部件與該第二部件適於相互
          扣合。」
        第3 項：「如申請專利範圍第2 項所述之黏貼式乳形
          提升系統，其中該第一部件及該第二部件以可拆卸之
          方式聯接於乳形體。」
        第4 項：「如申請專利範圍第2 項所述之黏貼式乳形
          提升系統，其中該第一部件永久地聯接一乳形體，該
          第二部件永久地聯接另一乳形體，且該第一部件與該
          第二部件適於相互扣合，藉以銜接該乳形體。」
        第5 項：「如申請專利範圍第1 項所述之黏貼式乳形
          提升系統，其中該連接件為單一單元，且適於聯接乳
          形體之內側面。」
        第6 項：「如申請專利範圍第1 項所述之黏貼式乳形
          提升系統，其中該對壓力敏感之黏著層為一種可永久
          黏附乳形體之壓敏膠黏層，其對於乳形體內表面之黏
          合力大於對使用者皮膚之結合力。」
        第7 項：「如申請專利範圍第1 項所述之黏貼式乳形
          提升系統，其中該對乳形體或其中一乳形體包含有一
          上部以及一下部，且該上部之厚度大於該下部。」
        第8 項：「如申請專利範圍第1 項所述之黏貼式乳形
          提升系統，其中該熱塑性薄膜材料係具有兩片，而各
          乳形體又包括一織物層，以不可分離之方式結合於該
          兩片薄膜材料或其中一片。」
        第9 項：「如申請專利範圍第8 項所述之黏貼式乳形
          提升系統，其中連接件包含有第一部件以及第二部件
          ，分別聯結於該織物層，而第一部件與第二部件適於
          互相扣合。」
    2.被告所提之引證資料：
      被告於本件民事訴訟中提出引證1 至4 ，主張系爭專利2
      不具進步性：
      (1)引證1 至3 如前所述（見第七(四)2.項）。
      (2)引證4 為西元2001年2 月28日公告之中華人民共和國實
        用新型專利公告第CN0000000Y號（見本院卷第1 冊252
        至255 頁之實用新型專利說明書）。
        本專利提供一種新穎胸罩杯，其主要結構是選用硅橡
          膠製成一半圓形胸罩杯，於胸罩杯內面設有二凹槽，
          此凹槽內黏附一使用弱酸自黏膠製成的黏膠，利用黏
          膠可將胸罩杯黏附於乳房上，使無須吊帶即可將胸罩
          杯罩著在乳房上，且黏膠使用久後亦可更換黏膠，而
          兩凹槽間表面設有凸粒，藉由此凸粒按摩乳房，可達
          到豐胸的效果。
        引證4 之申請專利範圍第1 項：「一種新穎胸罩杯，
          其特徵在於：主要是選用矽橡膠製成一半圓形膠罩杯
          ，於胸罩杯內面設有二凹槽，此凹槽內黏附一使用弱
          酸自黏膠製成的黏膠，而兩凹槽間表面設有凸粒。」
      (3)至陳慶忠於系爭專利2 公告期間所提出之異議案，係以
        不同之引證資料為其證據（見第四(二)2.項），故本院仍
        應就被告以引證1 至引證4 所為之有效性抗辯為判斷，
        附此敘明。
    3.就系爭專利2 申請專利範圍第1 項部分：
      (1)引證1 ：
        系爭專利2 申請專利範圍第1 項所請黏貼式乳形提升
          系統，其整體結構包含乳形體、矽膠、熱塑性薄膜材
          料、對壓力敏感之黏著層、連接件等組成，除可托起
          乳房並加深乳溝，讓乳房外觀看起來更豐滿外，且具
          有可重覆使用之膠黏帶，讓使用者得以將乳形體固定
          於所需之處。被告以引證1 申請專利範圍第7 、8 項
          主張系爭專利2 申請專利範圍第1 項之部分技術特徵
          「及一連接件，適於連接該乳形體，其中該連接件之
          兩端各連接於各乳形體之內側間」，以及第8 項中有
          關「其中該熱塑性薄膜材料係具有兩片，而各乳形體
          又包括一織物層，以不可分離之方式結合於該兩片薄
          膜材料或其中一片」之技術特徵不具進步性，其判斷
          基礎顯然有違進步性整體判斷之原則。
        引證1 之發明雖然為一種乳罩結構，於2 個罩杯間有
          一彈性連接物，申請專利範圍第1 、9 、10項並揭露
          「一種乳罩，其包含兩個互相接連的罩杯」、「該兩
          個罩杯是分開製做的，並且以可分離的方式相互連接
          在一起」、「該兩個罩杯是以一個有彈性的連接物，
          以可分離的方式互相連接在一起」等技術特徵，惟此
          僅為引證1 之部分技術內容。又由引證1 申請專利範
          圍第1 至4 項申請範圍可知，引證1 所使用之該層片
          即為雙面膠結構，且重新穿戴胸罩時，須每次更換該
          雙面膠層片；此與系爭專利2 申請專利範圍第1 項所
          請於乳形體內表面大部分面積包含一對壓力敏感之黏
          著層，以供固定乳形體於使用者胸部上，且撕下水洗
          後可重複使用，二者結構完全不同。且系爭專利2 所
          請之黏貼式乳形提升系統，除可托起乳房並加深乳溝
          ，讓乳房外觀看起來更豐滿外，且具有可重覆使用之
          膠黏劑，讓使用者得以將乳形體固定於所需之處，而
          無須擔憂移位之問題，確具其功效。
        職是，引證1 無法證明系爭專利2 申請專利範圍第1
          項不具進步性。
      (2)引證2 ：
        系爭專利2 申請專利範圍第1 項所請黏貼式乳形提升
          系統，其整體結構包含乳形體、矽膠、熱塑性薄膜材
          料、對壓力敏感之黏著層、連接件等組成，除可托起
          乳房並加深乳溝，讓乳房外觀看起來更豐滿外，且具
          有可重覆使用之膠黏帶，讓使用者得以將乳形體固定
          於所需之處。則被告以引證2 主張系爭專利2 申請專
          利範圍第1 項之部分技術特徵「一內表面，其內表面
          朝向使用者胸部，其中內表面大部分面積包含一對壓
          力敏感之黏著層，以供固定乳形體於使用者胸部上」
          不具進步性，其論理基礎已顯然有誤。
        依引證2 之說明書所揭露的內容，係為解決習知乳房
          覆蓋物因黏合劑覆蓋乳房的大部分面積且向乳頭延伸
          而對身體有害之問題，而提供一種乳房覆蓋物（即胸
          貼），由一小片織物結構組成，內側有防水表面，其
          上附有一層黏著物質，把該乳房覆蓋物黏貼在乳房相
          應位置，引證2 並無連接兩乳形體之連接件構造。另
          ，引證2 亦未揭露如系爭專利2 申請專利範圍第1 項
          所請乳形體內表面大部分面積包含一對壓力敏感之黏
          著層，用於將該等乳形體黏合於使用者胸部上，該乳
          形體係以一定量之矽膠包覆於熱塑性薄膜層內等構造
          特徵。且系爭專利2 所請之黏貼式乳形提升系統，除
          可托起乳房並加深乳溝，讓乳房外觀看起來更豐滿外
          ，且具有可重覆使用之膠黏劑，讓使用者得以將乳形
          體固定於所需之處，而無須擔憂移位之問題，確具其
          功效。
        職是，引證2 無法證明系爭專利2 申請專利範圍第1
          項不具進步性。
      (3)引證3 ：
        系爭專利2 申請專利範圍第1 項所請黏貼式乳形提升
          系統，其整體結構包含乳形體、矽膠、熱塑性薄膜材
          料、對壓力敏感之黏著層、連接件等組成，除可托起
          乳房並加深乳溝，讓乳房外觀看起來更豐滿外，且具
          有可重覆使用之膠黏帶，讓使用者得以將乳形體固定
          於所需之處。則被告以引證3 申請專利範圍第13、15
          項證明系爭專利2 申請專利範圍第1 項之部分技術特
          徵「其中內表面大部分面積包含一對壓力敏感之黏著
          層，以供固定該乳形體於使用者胸部上」不具進步性
          ，其判斷基礎顯然有違進步性整體判斷之原則。
        被告主張引證3 之說明書所提及之雙面膠，並不必然
          為「膠帶」的形式，而可以其他方式一部或全部覆蓋
          乳形體的內表面以增加附著性，此可參考引證3 申請
          專利範圍第4 、13、15項之敘述云云。然引證3 雖然
          揭示以壓敏性黏合劑將乳罩黏貼於使用者身上，且不
          限於條狀等，惟引證3 所揭露之乳罩結構元件，係由
          一弧形、向上具有凹間之絲拖件及一橋式連接件永久
          連接2 個乳形體，該2 個乳形體並非可單獨拆開，且
          其乳形體之材質為聚乙烯泡沫材質，並非矽膠，另透
          過乳形體罩杯的2 層組織物中嵌入金屬薄片的塑形系
          統，手動調整達到希望的乳罩形狀，並通過黏合帶用
          於乳罩的內表面，將乳罩黏附於胸腔上，以維持其胸
          罩形狀。此與系爭專利2 申請專利範圍第1 項所請黏
          貼式乳形提升系統，其整體結構包含乳形體、矽膠、
          熱塑性薄膜材料、對壓力敏感之黏著層、連接件等組
          成，其係藉由該乳形體黏貼於使用者胸部後往內集中
          ，再由連接件加以扣合，以控制乳溝之型態及乳房撐
          起之程度相較，二者結構元件及技術內容均不相同。
          且系爭專利2 所請之黏貼式乳形提升系統，除可托起
          乳房並加深乳溝，讓乳房外觀看起來更豐滿外，且具
          有可重覆使用之膠黏劑，讓使用者得以將乳形體固定
          於所需之處，而無須擔憂移位之問題，確具其功效。
        職是，引證3 無法證明系爭專利2 申請專利範圍第1
          項不具進步性。
      (4)引證4 ：
        系爭專利2 申請專利範圍第1 項所請黏貼式乳形提升
          系統，其整體結構包含乳形體、矽膠、熱塑性薄膜材
          料、對壓力敏感之黏著層、連接件等組成，除可托起
          乳房並加深乳溝，讓乳房外觀看起來更豐滿外，且具
          有可重覆使用之膠黏帶，讓使用者得以將乳形體固定
          於所需之處。被告以引證4 申請專利範圍第1 項主張
          系爭專利2 申請專利範圍第1 項之部分技術特徵「一
          定量之矽膠，被封裝於熱塑性薄膜材料間」及「其中
          內表面大部分面積包含一對壓力敏感之黏著層」不具
          進步性，其判斷基礎顯然有違進步性整體判斷之原則
          。
        引證4 之主要結構是運用矽橡膠為材質所製成的胸罩
          杯，藉由黏膠將胸罩杯黏附於乳房上，且黏膠使用久
          後亦可更換黏膠，故可重複使用胸罩杯。此較於系爭
          專利2 之乳形體係由一定量之矽膠材質包覆於熱塑性
          薄膜材料內，壓敏膠黏劑層則是以永久方式直接附著
          在熱塑性薄膜材料上，且可以重複水洗使用而不失其
          黏性，乳形體內表面上大部分面積包含一壓敏膠黏劑
          層，以供固定乳形體於使用者胸部上的技術特徵明顯
          不同。且系爭專利2 所請之黏貼式乳形提升系統，除
          可托起乳房並加深乳溝，讓乳房外觀看起來更豐滿外
          ，且具有可重覆使用之膠黏劑，讓使用者得以將乳形
          體固定於所需之處，而無須擔憂移位之問題，確具其
          功效。
        職是，引證4 無法證明系爭專利2 申請專利範圍第1
          項不具進步性。
      (5)被告主張系爭專利2 之「熱塑性薄膜」功能僅為支撐壓
        敏性黏劑層，避免黏劑滲入泡棉層而已，而在引證案中
        早已有類似結構存在，本件不過為習知技術之簡易轉換
        云云。查壓敏膠黏劑、熱塑性薄膜材料及為避免一種物
        質滲入有孔穴（隙）的泡棉（或織物）中，而在此種有
        孔穴（隙）的物質先加上一層防水的薄膜層，雖均屬習
        知技術，然相較於前揭先前技術，系爭專利2 之技術特
        徵在於「於罩杯內表面大部分面積設有可重複黏貼於乳
        房上之壓敏性黏劑層，且以一定量之矽膠包覆於熱塑性
        薄膜層內，可減少矽膠對衣服之黏著摩擦力，降低脫落
        性」，系爭專利2 係由乳形體、矽膠、熱塑性薄膜層、
        連接件等組成之黏貼式乳形提升胸罩整體結構，除可重
        複使用穩固黏合皮膚外並具有提升乳房尺寸型狀之功效
        。故系爭專利2 並非先前技術之簡易轉用，而具有進步
        性。
    4.就系爭專利2 申請專利範圍第8 項部分：
      (1)系爭專利2 申請專利範圍第8 項為依附於第1 項獨立項
        之附屬項，除包含第1 項所有之技術特徵之外，第8 項
        進一步限縮界定其中「該熱塑性薄膜材料係具有兩片，
        而各乳形體又包括一織物層，以不可分離之方式結合於
        該兩片薄膜材料或其中一片」。因系爭專利2 申請專利
        範圍第1 項所請範圍具有進步性，已於前述，則被告以
        引證1 主張系爭專利2 申請專利範圍第8 項之附屬技術
        特徵不具進步性，其論理基礎已顯然有誤。
      (2)經比較引證1 申請專利範圍第7 、8 項所揭示罩杯的製
        造方式，係將一層塑膠泡沫（即聚酯泡沫層）模塑成薄
        片體的形狀，並且將其外側模塑在伸縮的紡織物，或尼
        龍，或其他適合的物質上。而系爭專利2 申請專利範圍
        第8 項所請之黏貼式乳形提升系統，其中該熱塑性薄膜
        材料係具有兩片，而各乳形體又包括一織物層，以不可
        分離之方式結合於該兩片薄膜材料或其中一片，是以二
        者技術內容完全不同。另系爭專利2 所請之黏貼式乳形
        提升系統，除可托起乳房並加深乳溝，讓乳房外觀看起
        來更豐滿外，且具有可重覆使用之膠黏劑，讓使用者得
        以將乳形體固定於所需之處，而無須擔憂移位之問題，
        確具其功效。
      (3)被告雖主張系爭專利2 申請專利範圍第8 項關於織物層
        與熱塑性薄膜相結合之部分，在美國申請過程中遭到刪
        除，應不具進步性云云。
        被告自承未能確知此部分遭美國商標專利局刪除之具
          體原因，僅主張必然是因為其不具可專利性云云，既
          未具體敘明其因此不具可專利性之理由，不得僅以被
          告片面單方之臆測，遽認系爭專利申請專利範圍第8
          項即不具進步性。
        查系爭專利2 於美國專利申請案號為US2003/0000000
          A1（下稱美國對應案），其中申請專利範圍第14項之
          內容（見本院卷第2 冊第19頁），即為系爭專利2 原
          公告之申請專利範圍第14項之內容（見本院卷第2 冊
          第62頁反面），此為針對系爭專利2 申請專利範圍第
          9 項所請「乳形體」之上位概念更為具體化說明之附
          屬項，強調該一定量之矽膠係由2 片熱塑性薄膜材料
          所包覆。其後因所請內容與系爭專利2 申請專利範圍
          第1 項重複而併入第1 項之記載（見本院卷第2 冊第
          174 頁）。而系爭專利2 之美國對應案申請專利範圍
          第14項所請內容經美國專利局審查後，已准予專利，
          並見於其申請專利範圍第1 項（見本院卷第2 冊第32
          頁）。是以系爭專利2 申請專利範圍第8 項（關於織
          物層與熱塑性薄膜相結合之部分）之修正，僅為申請
          專利範圍之合併，並非因不具專利性而刪除，故被告
          此部分主張要無足取。
      (4)職是，引證1 無法證明系爭專利2 申請專利範圍第8 項
        不具進步性。
    5.就系爭專利2 申請專利範圍第2 至9 項部分：
      系爭專利2 申請專利範圍第2 、5 至8 項為依附於第1 項
      獨立項之附屬項，除包含第1 項所有之技術特徵之外，第
      2 、5 至8 項進一步限縮界定其附屬技術特徵；第3 、4
      項為依附於第2 項之附屬項，除包含第1 、2 項所有之技
      術特徵之外，第3 、4 項進一步限縮界定其附屬技術特徵
      ；第9 項為依附於第8 項之附屬項，除包含第1 、8 項所
      有之技術特徵之外，第9 項進一步限縮界定其附屬技術特
      徵（見本院卷第2 冊第174 至175 頁）。因引證1 至引證
      4 均無法證明系爭專利2 申請專利範圍第1 項不具進步性
      ，自無從證明系爭專利2 申請專利範圍第2 至9 項不具進
      步性。
    6.綜上，引證1 至引證4 均無法證明系爭專利2 申請專利範
      圍第1 至9 項不具進步性。
八、被告系爭產品並未侵害原告布萊吉爾公司之系爭專利權：
  (一)本件應適用之法律規範、專利侵權之判斷與申請專利範圍之
    解釋：
    1.原告主張被告自民國94年8 月起侵害系爭二專利（見本院
      卷第1 冊第6 頁之起訴狀之事實及理由欄第三項、第134
      至13 5之爭點整理狀第貳二(二)2.(1)、(2)項），是以系爭專
      利權是否受到侵害，應以當時有效之92年2 月6 日修正公
      布專利法（即現行專利法）為法規依據（最高法院98年度
      臺上字第997 號民事判決參照）。
    2.關於專利侵權判斷，應先解讀申請專利範圍，再以之與涉
      案產品進行技術特徵之比對，如符合全要件原則，始進而
      判斷文義讀取或均等論之適用。倘不符合全要件原則，即
      無須再論究涉案產品是否符合文義讀取或適用均等論。另
      有關均等論之適用，於全要件原則之下，係採「逐一元件
      （element by element）比對原則」，逐一比對各技術特
      徵之技術手段、功能及結果是否實質相同，而非就申請專
      利範圍整體（claim as a whole）為比對。
    3.按發明、新型專利權範圍，以說明書所載之申請專利範圍
      為準，於解釋申請專利範圍時，並得審酌發明說明、創作
      說明及圖式，專利法第56條第3 項、第106 條第2 項分別
      定有明文。對於申請專利範圍之解讀，應將據以主張權利
      之該項申請專利範圍文字，原原本本地列述（recite），
      不可讀入（read into ）詳細說明書或摘要之內容，亦不
      可將任何部分之內容予以移除。如有含混或未臻明確之用
      語，可參酌發明說明、圖式，以求其所屬技術領域中具有
      通常知識者得以理解及認定之意涵。而於比對專利申請專
      利範圍與涉案產品時，應以專利申請專利範圍中所載之各
      個元件及其連結、作動關係等技術特徵作為比對說明之對
      象。
    4.解釋申請專利範圍，得參酌「內部證據」與「外部證據」
      ：
      (1)內部證據，係指請求項之文字、新型說明、圖式及申請
        歷史檔案。所謂申請歷史檔案，乃申請專利至維護專利
        權之過程有關申請時原說明書以外之文件，如申請、舉
        發或行政救濟階段之補充、修正文件、更正文件、申復
        書、答辯書、理由書等。專利權人於申請專利至維護專
        利權過程中所陳述之意見，得為確定申請專利範圍之字
        義意涵的證據。例如專利權人於說明書或為維護其專利
        權過程所提之申請歷史檔案中，對申請專利範圍賦予特
        定之定義或解釋，即應以之解釋申請專利範圍；又專利
        權人於審查過程中所放棄之內容，即應排除於申請專利
        範圍之外，無由容許專利權人於授權程序中採取一種解
        釋方式，而於專利侵權訴訟中改採另一種解釋方式。
      (2)外部證據係指內部證據以外之其他證據，例如創作人之
        其他論文著作、其他專利，相關前案（如追加案之母案
        、主張優先權之前案），專家證人之見解，該新型所屬
        技術領域中具有通常知識者之觀點、權威著作、字典、
        專業辭典、工具書、教科書等。
      (3)關於內部證據與外部證據之適用順序，係先使用內部證
        據解釋申請專利範圍，如足使申請專利範圍清楚明確，
        即無考慮外部證據之必要。倘內部證據有所不足，始以
        外部證據加以解釋。若內部證據與外部證據對於申請專
        利範圍之解釋有所衝突或不一致者，以內部證據之適用
        為優先。
  (二)被告之涉案產品：
    1.按原告就其主張之事實，應先負舉證之責任，必須證明其
      為真實後，被告於其抗辯事實，始應負證明之責任，此為
      舉證責任分擔之原則（最高法院18年上字第2855號判例、
      43年臺上字第377號判例參照）。
    2.原告於98年8 月10日言詞辯論期日提出「INVISIBLE BRA
      」胸罩之產品實物，經被告確認後於同年月14日具狀表示
      為被告捷司特公司進口，惟此產品應非原告所指控侵權之
      物品等語（見本院卷第1 冊第203 至204 頁），是以此產
      品實物確為被告所進口者。至被告嗣後承認此為被告捷司
      特公司進口之產品，惟否認為原告於98年8 月間所購買等
      語（見本院卷第2 冊第190 頁），然依專利法第56條第1
      項規定，原告布萊吉爾公司為系爭專利2 之專利權人，專
      有排除他人未經其同意而製造、為販賣之要約、販賣、使
      用或為上述目的而進口該物品之權。不論此產品之購買時
      間，因此確為被告捷司特公司所進口，則倘此產品落入系
      爭專利2 之申請專利範圍內，原告布萊吉爾公司即得對之
      主張專利權。
    3.如前所述，原告於98年8 月10日言詞辯論期日所提出之「
      SHOW BRA」、「UP UP 透氣隱形內衣組」、「FASHION BR
      A 」、「UP!UP!BRA 」及「INVISIBLE BRA 」胸罩之產品
      （下稱系爭產品）實物均為被告所進口，且關於罩杯內緣
      結構均屬相同（見本院卷第1 冊第174 、203 至204 頁）
      ，本院即得據此與系爭二專利申請專利範圍為技術特徵之
      比對。
  (三)系爭產品與系爭專利1 申請專利範圍第1 項之比對：
    1.綜觀系爭專利1 之專利說明書全文及圖式，解析其申請專
      利範圍第1 項如附表一「系爭專利之技術特徵」欄所示。
      而以系爭專利1 申請專利範圍第1 項之各項技術特徵為基
      礎，解析系爭產品的技術特徵予以對應。
    2.如附表一所示，系爭產品的技術內容編號1 至3 、5 、6
      部分均可自系爭專利1 申請專利範圍第1 項中讀取，惟系
      爭產品欠缺編號4 部分。原告所提之專利侵害鑑定初步意
      見書第4 至5 頁（見本院卷第1 冊第48頁反面至49頁）雖
      認系爭產品可讀取編號4 之要件，然其僅以觀察系爭產品
      之方式即為此認定，顯有未洽。本院已於98年10月21日曉
      諭原告布萊吉爾公司，關於被告之系爭產品是否具有系爭
      專利1 申請專利範圍第1 項所界定「塑膠薄膜材料」之技
      術特徵，原告布萊吉爾公司所提之專利侵害鑑定初步意見
      書可能無法證明，通知原告布萊吉爾公司應就此有利於己
      之事實負舉證之責，並應於同年11月9 日前具狀陳述意見
      ，經原告訴訟代理人於同年10月22日收受（見本院卷第2
      冊第17 9至180 頁），惟原告布萊吉爾公司不僅遲至同年
      11 月16 日始提出補充理由(五)暨聲請調查證據狀，該書狀
      內亦未就上開事項提出任何說明。是以文義分析時，因系
      爭專利1 申請專利範圍第1 項中所有技術特徵於文義上無
      法完全對應表現於系爭產品，因此系爭產品不符合全要件
      原則，而無法「文義讀取」，不符文義侵害，自無須進一
      步為均等論、禁反言、先前技術阻卻、逆均等論等探討。
      故系爭產品並未落入系爭專利1 申請專利範圍第1 項之權
      利範圍。
  (四)系爭產品與系爭專利2 申請專利範圍第1 至9 項之比對：
    1.系爭專利2 申請專利範圍第1 項中「一定量之矽膠，被封
      裝於熱塑性薄膜材料間」之解讀：
      (1)系爭專利2 之說明書【發明說明】第10頁最後1 行至第
        11頁第9 行記載：「該乳形系統10可由數種不同類型之
        乳形體12構成。本發明之乳形體12意在包羅各類外戴件
        ，凡可穿戴以增高或替代使用者之乳房者皆然。此等乳
        形體包括（然不限於）被熱塑性薄膜材質所包裹的一定
        量矽膠所製成之乳形體12。該等乳形體12亦包括被任何
        泡沫、塑膠、橡膠、織物、抑或模製而成之不織式織物
        所包裹之任何液體、空氣或凝膠體，以及適用於體外增
        高乳房之任何固體材質，諸如泡沫、軟質橡膠、織物、
        模製而成之不織式織物抑或塑膠。因此，大量材料、結
        構、以及尺寸均涵蓋在本發明乳形體12之範圍內。」（
        見本院卷第2 冊第69頁）是以系爭專利2 之乳形體包含
        被熱塑性薄膜材質所包裹的一定量矽膠所製成之乳形
        體，及任何泡沫、塑膠、橡膠、織物、抑或模製而成
        之不織式織物所包裹之任何液體、空氣或凝膠體，以及
        適用於體外增高乳房之任何固體材質，諸如泡沫、軟質
        橡膠、織物、模製而成之不織式織物抑或塑膠（例如外
        層為雙層之織物，與一發泡材料縫合，該發泡材料下部
        之厚度大於上部之乳形體）等類型。
      (2)然系爭專利2 申請專利範圍第1 項界定其乳形體之技術
        特徵之一為「一定量之矽膠，被封裝於熱塑性薄膜材料
        間」，已為明確之限定，則原告布萊吉爾公司於系爭專
        利2 說明書【發明說明】中所揭露之前述技術內容，僅
        於申請專利範圍請求「被熱塑性薄膜材質所包裹的一定
        量矽膠所製成之乳形體」，至於其餘乳形體之類型（例
        如外層為雙層之織物，與一發泡材料縫合，該發泡材料
        下部之厚度大於上部之乳形體），因未記載於申請專利
        範圍，依「貢獻原則」，視為貢獻予公眾，原告布萊吉
        爾公司不得就此部分技術內容再行主張專利權。
      (3)綜上，客觀解釋系爭專利2 申請專利範圍第1 項，其乳
        形體為「一定量之矽膠，被封裝於熱塑性薄膜材料間」
        ，排除其餘乳形體之類型。而由系爭專利2 申請專利範
        圍第1 項之文義及內部證據（專利說明書）足以解釋申
        請專利範圍，即無審酌外部證據之必要，附此敘明。
    2.系爭專利2 申請專利範圍第1 項：
      (1)綜觀系爭專利2 之專利說明書全文及圖式，解析其申請
        專利範圍第1 項如附表二「系爭專利2 之技術特徵」欄
        所示。而以系爭專利2 申請專利範圍第1 項之各項技術
        特徵為基礎，解析系爭產品的技術特徵予以對。
      (2)如附表二所示，系爭產品的技術內容編號1 、2 、4 至
        6 部分均可自系爭專利2 申請專利範圍第1 項中讀取，
        而編號3 部分，如以文義分析時，系爭專利2 係一定量
        之矽膠，被封裝於熱塑性薄膜材料間，而系爭產品有相
        對應之元件，符合全要件原則，進而為文義侵害之判定
        。惟系爭產品之外層為雙層之織物，與一發泡材料縫合
        ，該發泡材料下部之厚度大於上部，此部分無法完全讀
        取，而不符文義侵害，則應進一步為均等論之探討。
      (3)關於附表二編號3 部分：
        如前所述，依系爭專利2 之說明書【發明說明】第10
          頁最後1 行至第11頁第9 行之記載，系爭專利2 所請
          之乳型提升系統包含數種不同類型之乳形體，其中包
          括一為被熱塑性薄膜材質所包裹的一定量矽膠所製成
          之乳形體12；而系爭產品之乳形體，其外層為雙層之
          織物，與一發泡材料縫合，該發泡材料下部之厚度大
          於上部，此亦為系爭專利2 說明書所揭示之乳形體態
          樣之一。是以系爭產品與系爭專利2 申請專利範圍第
          1 項，二者皆可於乳形體內表面塗附壓敏膠黏劑，藉
          以將乳形體黏合於使用者之皮膚上，均係經由實質上
          相同的方法，達成實質上相同的功能，而獲得相同之
          結果，二者乃為均等物。
        然依貢獻原則，原告布萊吉爾公司僅於系爭專利2 申
          請專利範圍第1 項請求「一定量之矽膠，被封裝於熱
          塑性薄膜材料間」，故限制系爭專利2 申請專利範圍
          第1 項之編號3 之均等範圍不得擴張至申請專利範圍
          第1 項所未記載「外層為雙層之織物，與一發泡材料
          縫合，該發泡材料下部之厚度大於上部」之範圍，原
          告不能就其主張權利。
      (4)綜上，系爭產品並未落入系爭專利2 申請專利範圍第1
        項之權利範圍。
    3.系爭專利2 申請專利範圍第2 項：
      (1)系爭專利2 申請專利範圍第2 項為依附於第1 項獨立項
        之附屬項，除包含第1 項所有之技術特徵之外，第2 項
        進一步限縮界定其技術特徵。綜觀系爭專利2 之專利說
        明書全文及圖式，解析其申請專利範圍第2 項如附表三
        「系爭專利2 之技術特徵」欄所示。而以系爭專利2 申
        請專利範圍第2 項之各項技術特徵為基礎，解析系爭產
        品的技術特徵予以對。
      (2)如附表三所示，系爭產品的技術內容編號1 、2 、4 至
        7 部分均可自系爭專利2 申請專利範圍第2 項中讀取，
        而編號3 部分，如以文義分析時，系爭專利2 係一定量
        之矽膠，被封裝於熱塑性薄膜材料間，而系爭產品有相
        對應之元件，符合全要件原則，進而為文義侵害之判定
        。惟系爭產品之外層為雙層之織物，與一發泡材料縫合
        ，該發泡材料下部之厚度大於上部，此部分無法完全讀
        取，而不符文義侵害，則應進一步為均等論之探討。
      (3)關於附表三編號3 部分：
        如前所述，依系爭專利2 之說明書【發明說明】第10
          頁最後1 行至第11頁第9 行之記載，系爭專利2 所請
          之乳型提升系統包含數種不同類型之乳形體，其中包
          括一為被熱塑性薄膜材質所包裹的一定量矽膠所製成
          之乳形體12；而系爭產品之乳形體，其外層為雙層之
          織物，與一發泡材料縫合，該發泡材料下部之厚度大
          於上部，此亦為系爭專利2 說明書所揭示之乳形體態
          樣之一。是以系爭產品與系爭專利2 申請專利範圍第
          2 項，二者皆可於乳形體內表面塗附壓敏膠黏劑，藉
          以將乳形體黏合於使用者之皮膚上，均係經由實質上
          相同的方法，達成實質上相同的功能，而獲得相同之
          結果，二者乃為均等物。
        然依貢獻原則，原告布萊吉爾公司僅於系爭專利2 申
          請專利範圍第1 項請求「一定量之矽膠，被封裝於熱
          塑性薄膜材料間」，故限制系爭專利2 申請專利範圍
          第2 項之編號3 之均等範圍不得擴張至申請專利範圍
          第1 、2 項所未記載「外層為雙層之織物，與一發泡
          材料縫合，該發泡材料下部之厚度大於上部」之範圍
          ，原告不能就其主張權利。
      (4)綜上，系爭產品並未落入系爭專利2 申請專利範圍第2
        項之權利範圍。
    4.系爭專利2 申請專利範圍第3 項：
      (1)系爭專利2 申請專利範圍第3 項為依附於第2 項附屬項
        之附屬項，除包含第1 、2 項所有之技術特徵之外，第
        3 項進一步限縮界定其附屬技術特徵。綜觀系爭專利2
        之專利說明書全文及圖式，解析其申請專利範圍第3 項
        如附表四「系爭專利2 之技術特徵」欄所示。而以系爭
        專利2 申請專利範圍第3 項之各項技術特徵為基礎，解
        析系爭產品的技術特徵予以對。
      (2)如附表四所示，系爭產品的技術內容編號1 、2 、4 至
        8 部分均可自系爭專利2 申請專利範圍第4 項中讀取，
        而編號3 部分，如以文義分析時，系爭專利2 係一定量
        之矽膠，被封裝於熱塑性薄膜材料間，而系爭產品有相
        對應之元件，符合全要件原則，進而為文義侵害之判定
        。惟系爭產品之外層為雙層之織物，與一發泡材料縫合
        ，該發泡材料下部之厚度大於上部，此部分無法完全讀
        取，而不符文義侵害，則應進一步為均等論之探討。
      (3)關於附表四編號3 部分：
        如前所述，依系爭專利2 之說明書【發明說明】第10
          頁最後1 行至第11頁第9 行之記載，系爭專利2 所請
          之乳型提升系統包含數種不同類型之乳形體，其中包
          括一為被熱塑性薄膜材質所包裹的一定量矽膠所製成
          之乳形體12；而系爭產品之乳形體，其外層為雙層之
          織物，與一發泡材料縫合，該發泡材料下部之厚度大
          於上部，此亦為系爭專利2 說明書所揭示之乳形體態
          樣之一。是以系爭產品與系爭專利2 申請專利範圍第
          3 項，二者皆可於乳形體內表面塗附壓敏膠黏劑，藉
          以將乳形體黏合於使用者之皮膚上，均係經由實質上
          相同的方法，達成實質上相同的功能，而獲得相同之
          結果，二者乃為均等物。
        然依貢獻原則，原告布萊吉爾公司僅於系爭專利2 申
          請專利範圍第1 項請求「一定量之矽膠，被封裝於熱
          塑性薄膜材料間」，故限制系爭專利2 申請專利範圍
          第3 項之編號3 之均等範圍不得擴張至申請專利範圍
          第1 、2 、3 項所未記載「外層為雙層之織物，與一
          發泡材料縫合，該發泡材料下部之厚度大於上部」之
          範圍，原告不能就其主張權利。
      (4)綜上，系爭產品並未落入系爭專利2 申請專利範圍第3
        項之權利範圍。
    5.系爭專利2 申請專利範圍第4 項：
      (1)系爭專利2 申請專利範圍第4 項為依附於第2 項附屬項
        之附屬項，除包含第1 、2 項所有之技術特徵之外，第
        4 項進一步限縮界定其附屬技術特徵。綜觀系爭專利2
        之專利說明書全文及圖式，解析其申請專利範圍第4 項
        如附表五「系爭專利2 之技術特徵」欄所示。而以系爭
        專利2 申請專利範圍第4 項之各項技術特徵為基礎，解
        析系爭產品的技術特徵予以對。
      (2)如附表五所示，系爭產品的技術內容編號1 、2 、4 至
        8 部分均可自系爭專利2 申請專利範圍第1 項中讀取，
        而編號3 部分，如以文義分析時，系爭專利2 係一定量
        之矽膠，被封裝於熱塑性薄膜材料間，而系爭產品有相
        對應之元件，符合全要件原則，進而為文義侵害之判定
        。惟系爭產品之外層為雙層之織物，與一發泡材料縫合
        ，該發泡材料下部之厚度大於上部，此部分無法完全讀
        取，而不符文義侵害，則應進一步為均等論之探討。
      (3)關於附表五編號3 部分：
        如前所述，依系爭專利2 之說明書【發明說明】第10
          頁最後1 行至第11頁第9 行之記載，系爭專利2 所請
          之乳型提升系統包含數種不同類型之乳形體，其中包
          括一為被熱塑性薄膜材質所包裹的一定量矽膠所製成
          之乳形體12；而系爭產品之乳形體，其外層為雙層之
          織物，與一發泡材料縫合，該發泡材料下部之厚度大
          於上部，此亦為系爭專利2 說明書所揭示之乳形體態
          樣之一。是以系爭產品與系爭專利2 申請專利範圍第
          4 項，二者皆可於乳形體內表面塗附壓敏膠黏劑，藉
          以將乳形體黏合於使用者之皮膚上，均係經由實質上
          相同的方法，達成實質上相同的功能，而獲得相同之
          結果，二者乃為均等物。
        然依貢獻原則，原告布萊吉爾公司僅於系爭專利2 申
          請專利範圍第1 項請求「一定量之矽膠，被封裝於熱
          塑性薄膜材料間」，故限制系爭專利2 申請專利範圍
          第4 項之編號3 之均等範圍不得擴張至申請專利範圍
          第1 、2 、4 項所未記載「外層為雙層之織物，與一
          發泡材料縫合，該發泡材料下部之厚度大於上部」之
          範圍，原告不能就其主張權利。
      (4)綜上，系爭產品並未落入系爭專利2 申請專利範圍第4
        項之權利範圍。
    6.系爭專利2 申請專利範圍第5 項：
      (1)系爭專利2 申請專利範圍第5 項為依附於第1 項獨立項
        之附屬項，除包含第1 項所有之技術特徵之外，第5 項
        進一步限縮界定其附屬技術特徵。綜觀系爭專利2 之專
        利說明書全文及圖式，解析其申請專利範圍第5 項如附
        表六「系爭專利2 之技術特徵」欄所示。而以系爭專利
        2 申請專利範圍第5 項之各項技術特徵為基礎，解析系
        爭產品的技術特徵予以對。
      (2)如附表六所示，系爭產品的技術內容編號1 、2 、4 至
        7 部分均可自系爭專利2 申請專利範圍第5 項中讀取，
        而編號3 部分，如以文義分析時，系爭專利2 係一定量
        之矽膠，被封裝於熱塑性薄膜材料間，而系爭產品有相
        對應之元件，符合全要件原則，進而為文義侵害之判定
        。惟系爭產品之外層為雙層之織物，與一發泡材料縫合
        ，該發泡材料下部之厚度大於上部，此部分無法完全讀
        取，而不符文義侵害，則應進一步為均等論之探討。
      (3)關於附表六編號3 部分：
        如前所述，依系爭專利2 之說明書【發明說明】第10
          頁最後1 行至第11頁第9 行之記載，系爭專利2 所請
          之乳型提升系統包含數種不同類型之乳形體，其中包
          括一為被熱塑性薄膜材質所包裹的一定量矽膠所製成
          之乳形體12；而系爭產品之乳形體，其外層為雙層之
          織物，與一發泡材料縫合，該發泡材料下部之厚度大
          於上部，此亦為系爭專利2 說明書所揭示之乳形體態
          樣之一。是以系爭產品與系爭專利2 申請專利範圍第
          5 項，二者皆可於乳形體內表面塗附壓敏膠黏劑，藉
          以將乳形體黏合於使用者之皮膚上，均係經由實質上
          相同的方法，達成實質上相同的功能，而獲得相同之
          結果，二者乃為均等物。
        然依貢獻原則，原告布萊吉爾公司僅於系爭專利2 申
          請專利範圍第1 項請求「一定量之矽膠，被封裝於熱
          塑性薄膜材料間」，故限制系爭專利2 申請專利範圍
          第5 項之編號3 之均等範圍不得擴張至申請專利範圍
          第1 、5 項所未記載「外層為雙層之織物，與一發泡
          材料縫合，該發泡材料下部之厚度大於上部」之範圍
          ，原告不能就其主張權利。
      (4)綜上，系爭產品並未落入系爭專利2 申請專利範圍第5
        項之權利範圍。
    7.系爭專利2 申請專利範圍第6 項：
      (1)系爭專利2 申請專利範圍第6 項為依附於第1 項獨立項
        之附屬項，除包含第1 項所有之技術特徵之外，第6 項
        進一步限縮界定其附屬技術特徵。綜觀系爭專利2 之專
        利說明書全文及圖式，解析其申請專利範圍第6 項如附
        表七「系爭專利2 之技術特徵」欄所示。而以系爭專利
        2 申請專利範圍第6 項之各項技術特徵為基礎，解析系
        爭產品的技術特徵予以對。
      (2)如附表七所示，系爭產品的技術內容編號1 、2 、4 至
        6 部分均可自系爭專利2 申請專利範圍第6 項中讀取，
        ，而編號3 部分，如以文義分析時，系爭專利2 係一定
        量之矽膠，被封裝於熱塑性薄膜材料間，而系爭產品有
        相對應之元件，符合全要件原則，進而為文義侵害之判
        定。惟系爭產品之外層為雙層之織物，與一發泡材料縫
        合，該發泡材料下部之厚度大於上部，此部分無法完全
        讀取，而不符文義侵害。然系爭產品欠缺編號7 部分，
        是以文義分析時，因系爭專利2 申請專利範圍第6 項中
        所有技術特徵於文義上無法完全對應表現於系爭產品，
        因此系爭產品不符合全要件原則，而無法「文義讀取」
        ，不符文義侵害，自無須進一步為均等論、禁反言、先
        前技術阻卻、逆均等論等探討。
      (3)綜上，系爭產品並未落入系爭專利2 申請專利範圍第6
        項之權利範圍。
    8.系爭專利2 申請專利範圍第7 項：
      (1)系爭專利2 申請專利範圍第7 項為依附於第1 項獨立項
        之附屬項，除包含第1 項所有之技術特徵之外，第7 項
        進一步限縮界定其附屬技術特徵。綜觀系爭專利2 之專
        利說明書全文及圖式，解析其申請專利範圍第7 項如附
        表八「系爭專利2 之技術特徵」欄所示。而以系爭專利
        2 申請專利範圍第7 項之各項技術特徵為基礎，解析系
        爭產品的技術特徵予以對。
      (2)如附表八所示，系爭產品的技術內容編號1 、2 、4 至
        6 部分均可自系爭專利2 申請專利範圍第7 項中讀取，
        而編號3 、7 部分，如以文義分析時，系爭專利2 係一
        定量之矽膠，被封裝於熱塑性薄膜材料間，而系爭產品
        有相對應之元件，符合全要件原則，進而為文義侵害之
        判定。惟系爭產品之外層為雙層之織物，與一發泡材料
        縫合，該發泡材料下部之厚度大於上部，此部分無法完
        全讀取，而不符文義侵害，則應進一步為均等論之探討
        。
      (3)關於附表八編號3 、7 部分：
        如前所述，依系爭專利2 之說明書【發明說明】第10
          頁最後1 行至第11頁第9 行之記載，系爭專利2 所請
          之乳型提升系統包含數種不同類型之乳形體，其中包
          括一為被熱塑性薄膜材質所包裹的一定量矽膠所製成
          之乳形體12；而系爭產品之乳形體，其外層為雙層之
          織物，與一發泡材料縫合，該發泡材料下部之厚度大
          於上部，此亦為系爭專利2 說明書所揭示之乳形體態
          樣之一。是以系爭產品與系爭專利2 申請專利範圍第
          7 項，二者皆可於乳形體內表面塗附壓敏膠黏劑，藉
          以將乳形體黏合於使用者之皮膚上，均係經由實質上
          相同的方法，達成實質上相同的功能，而獲得相同之
          結果，二者乃為均等物。
        然依貢獻原則，原告布萊吉爾公司僅於系爭專利2 申
          請專利範圍第1 項請求「一定量之矽膠，被封裝於熱
          塑性薄膜材料間」，故限制系爭專利2 申請專利範圍
          第7 項之編號3 、7 之均等範圍不得擴張至申請專利
          範圍第1 、7 項所未記載「外層為雙層之織物，與一
          發泡材料縫合，該發泡材料下部之厚度大於上部」之
          範圍，原告不能就其主張權利。
      (4)綜上，系爭產品並未落入系爭專利2 申請專利範圍第7
        項之權利範圍。
    9.系爭專利2 申請專利範圍第8 項：
      (1)系爭專利2 申請專利範圍第8 項為依附於第1 項獨立項
        之附屬項，除包含第1 項所有之技術特徵之外，第8 項
        進一步限縮界定其附屬技術特徵。綜觀系爭專利2 之專
        利說明書全文及圖式，解析其申請專利範圍第8 項如附
        表九「系爭專利2 之技術特徵」欄所示。而以系爭專利
        2 申請專利範圍第8 項之各項技術特徵為基礎，解析系
        爭產品的技術特徵予以對。
      (2)如附表九所示，系爭產品的技術內容編號1 、2 、4 至
        6 部分均可自系爭專利2 申請專利範圍第8 項中讀取，
        而編號3 、7 部分，如以文義分析時，系爭專利2 係一
        定量之矽膠，被封裝於熱塑性薄膜材料間，而系爭產品
        有相對應之元件，符合全要件原則，進而為文義侵害之
        判定。惟系爭產品之外層為雙層之織物，與一發泡材料
        縫合，該發泡材料下部之厚度大於上部，此部分無法完
        全讀取，而不符文義侵害，則應進一步為均等論之探討
        。
      (3)關於附表九編號3 、7 部分：
        如前所述，依系爭專利2 之說明書【發明說明】第10
          頁最後1 行至第11頁第9 行之記載，系爭專利2 所請
          之乳型提升系統包含數種不同類型之乳形體，其中包
          括一為被熱塑性薄膜材質所包裹的一定量矽膠所製成
          之乳形體12；而系爭產品之乳形體，其外層為雙層之
          織物，與一發泡材料縫合，該發泡材料下部之厚度大
          於上部，此亦為系爭專利2 說明書所揭示之乳形體態
          樣之一。是以系爭產品與系爭專利2 申請專利範圍第
          8 項，二者皆可於乳形體內表面塗附壓敏膠黏劑，藉
          以將乳形體黏合於使用者之皮膚上，均係經由實質上
          相同的方法，達成實質上相同的功能，而獲得相同之
          結果，二者乃為均等物。
        然依貢獻原則，原告布萊吉爾公司僅於系爭專利2 申
          請專利範圍第1 項請求「一定量之矽膠，被封裝於熱
          塑性薄膜材料間」，故限制系爭專利2 申請專利範圍
          第8 項之編號3 、7 之均等範圍不得擴張至申請專利
          範圍第1 、8 項所未記載「外層為雙層之織物，與一
          發泡材料縫合，該發泡材料下部之厚度大於上部」之
          範圍，原告不能就其主張權利。
      (4)綜上，系爭產品並未落入系爭專利2 申請專利範圍第8
        項之權利範圍。
    10.系爭專利2 申請專利範圍第9 項：
      (1)系爭專利2 申請專利範圍第9 項為依附於第8 項附屬項
        之附屬項，除包含第1 、8 項所有之技術特徵之外，第
        9 項進一步限縮界定其附屬技術特徵。綜觀系爭專利2
        之專利說明書全文及圖式，解析其申請專利範圍第9 項
        如附表十「系爭專利2 之技術特徵」欄所示。而以系爭
        專利2 申請專利範圍第9 項之各項技術特徵為基礎，解
        析系爭產品的技術特徵予以對。
      (2)如附表十所示，系爭產品的技術內容編號1 、2 、4 至
        6 、8 部分均可自系爭專利2 申請專利範圍第9 項中讀
        取，而編號3 、7 部分，如以文義分析時，系爭專利2
        係一定量之矽膠，被封裝於熱塑性薄膜材料間，而系爭
        產品有相對應之元件，符合全要件原則，進而為文義侵
        害之判定。惟系爭產品之外層為雙層之織物，與一發泡
        材料縫合，該發泡材料下部之厚度大於上部，此部分無
        法完全讀取，而不符文義侵害，則應進一步為均等論之
        探討。
      (3)關於附表十編號3 、7 部分：
        如前所述，依系爭專利2 之說明書【發明說明】第10
          頁最後1 行至第11頁第9 行之記載，系爭專利2 所請
          之乳型提升系統包含數種不同類型之乳形體，其中包
          括一為被熱塑性薄膜材質所包裹的一定量矽膠所製成
          之乳形體12；而系爭產品之乳形體，其外層為雙層之
          織物，與一發泡材料縫合，該發泡材料下部之厚度大
          於上部，此亦為系爭專利2 說明書所揭示之乳形體態
          樣之一。是以系爭產品與系爭專利2 申請專利範圍第
          9 項，二者皆可於乳形體內表面塗附壓敏膠黏劑，藉
          以將乳形體黏合於使用者之皮膚上，均係經由實質上
          相同的方法，達成實質上相同的功能，而獲得相同之
          結果，二者乃為均等物。
        然依貢獻原則，原告布萊吉爾公司僅於系爭專利2 申
          請專利範圍第1 項請求「一定量之矽膠，被封裝於熱
          塑性薄膜材料間」，故限制系爭專利2 申請專利範圍
          第9 項之編號3 、7 之均等範圍不得擴張至申請專利
          範圍第1 、8 、9 項所未記載「外層為雙層之織物，
          與一發泡材料縫合，該發泡材料下部之厚度大於上部
          」之範圍，原告不能就其主張權利。
      (4)綜上，系爭產品並未落入系爭專利2 申請專利範圍第9
        項之權利範圍。
    11.綜上所述，系爭產品並未落入系爭專利2 申請專利範圍第
      6 項之文義範圍，及第1 至5 、7 至9 項之均等範圍。而
      本件既無均等論之適用，即無須再為分析有關禁反言、先
      前技術阻卻之適用。
  (四)從而，原告絕世好波公司並未享有任何權利，且被告並未侵
    害原告布萊吉爾公司之系爭專利權。因此，原告依專利法第
    108 條、第84條第1 項、第85條第1 項第1 款前段、民法第
    185 條第1 項規定，請求1.被告連帶給付500,000 元，及自
    民事爭點整理狀繕本送達翌日（即98年6 月26日）起計算之
    利息，2.被告不得製造、販賣、使用侵害系爭二專利之物品
    ，及應停止自行或委託他人設計、製造、販賣、使用、陳列
    如「SHOW BRA」、「UP UP 透氣隱形內衣組」、「FASHION
    BRA 」、「UP!UP!BRA 」及「INVISIBLE BRA 」隱形胸罩等
    商品，及3.被告不得以刊登廣告、散布產品型錄、舉辦產品
    展示會、說明會或其他任何方式、推廣促銷侵害系爭二專利
    之物品，及如「SHOWBR A」、「UP UP 透氣隱形內衣組」、
    「FASHION BRA 」、「UP!UP!BRA 」及「INVISIBLE BRA 」
    隱形胸罩等商品，其已製造之上述編號商品應予銷燬，為無
    理由，應予駁回。而其假執行之聲請即失所依據，應併予駁
    回。
九、至兩造其餘之攻擊或防禦方法，及未經援用之證據，經本院
    斟酌後，認為均不足以影響本判決之結果，自無逐一詳予論
    駁之必要，併此敘明。
十、訴訟費用負擔之依據：民事訴訟法第78條、第85條第1 項前
    段。
中    華    民    國    98    年    12    月    7     日
                  智慧財產法院第二庭
                              法  官  蔡惠如
以上正本係照原本作成。
如對本判決上訴，須於判決送達後20日之不變期間內，向本院提
出上訴狀。
中    華    民    國    98    年    12    月    7     日
                              書記官  林佳蘋


司法院資訊處製作；財團法人民間司法改革基金會備份。
